w

COON MDOAEYNA TCHOONAMAWNHNA DOOAAMDNAWNHADOMNDOAW LP =O OO won A

hy

MEMORIA DA 272. REUNIAO ORDINARIA DO CONSELHO GESTOR DA AREA DE PROTEGAO
AMBIENTAL COSTA DOS CORAIS — CONAPACC

Data: 13 de dezembro de 2018. Inicio: 9hO6min; Fim: 16:05 °
Local: OAB Av. General Luiz de Franca Albuquerque, 7100, AL-101, 7100 -

Jacarecica, Maceié - AL, CEP: 57038-640

Relator: Joabe Gomes de Melo

Abertura da Reuniado: as 9:07 o Presidente do Conselho Iran Normande deu as boas-vindas aos
participantes e pediu para que os conselheiros tomassem assento. Em seguida, a secretaria Ana Paula deu
bom dia, mencionou as corregdes da memoria da Ultima reuniado que foi aprovada por unanimidade. Logo
em seguida a mesma apresentou a programacao da pauta e procedeu a leitura. A proposta da pauta foi
aprovada por unanimidade.

Pauta 1: Entrega dos termos de posse. O presidente Iran Normande solicitou a conselheira Jéssica que
fizesse a chamada para a entrega dos termos de posse dos conselheiros. Os nomes dos conselheiros foram
anunciados e os que estavam presentes receberam o termo de posse das maos do presidente Iran
Normande. Q

Pauta 2: Vacancia de assentos do CONAPAC. O presidente Iran Normande explicou que se a instituicdo
tiver duas faltas consecutivas, ou trés durante o ano, essa é passivel de ser excluida. A SPU e a
UNIPROPOLIS se enquadram nesse quesito. Foi enviado um oficio para a SPU solicitando um
posicionamento mas até a data dessa Reuniao nao se obteve resposta. O Suboficial Muniz, representante
da Capitania dos Portos de Alagoas, apresentou 0 interesse dessa instituic4o em participar do conselho. Foi
aprovado por unanimidade a entrada da Capitania dos Portos. O presidente Iran Normande solicitou que a
Capitania envie o nome do conselheiro suplente.

Pauta 3: Eleig¢ao dos novos membros das camaras tematicas. O presidente Iran Normande propés que
houvesse eleigao para a camera tematica devido a demanda de trabalhos existente. O mesmo mencionou
que a Camara Tematica de Turismo foi recentemente reformulada. O presidente disse que a Camara
Tematica de Pesca é@ composta por sete membros mas destes dois nado sdo mais conselheiros. O
conselheiro Andrei falou das atividades em andamento como o diagnéstico da pesca (GefMar 1.4).
Ressaltou que a camara tematica da pesca tem que ter pessoas que darao suporte para essas acées. O
mesmo enfatizou que outro desafio foi o plano de manejo das zonas pesqueiras e que a camara tematica
teve, e tem, grande importancia. A conselheira Beatriz registrou que essa Camara tematica foi muito atuante
e isso pode ser conferido pelos registros histéricos. A mesma sugeriu que na préxima reuniao no conséiho
fosse aberta uma secao para se tratar do cadastro dos pescadores. O Conselheiro Andrei falou do cadastro
pelas Ressex’s e os desafios dessa tarefa pelas unidades no Brasil. O presidente perguntou a plenaria de
alguem tem interesse em se candidatar para ocupar as duas vagas remanescentes. A conselheira Beatriz
ressaltou que seria interessante ter representantes dos pescadores nessa camara. A mesma ressaltou que
gostaria de acompanhar as atividades dessa camara. Candidataram-se: Isabel Cristina e 0 Johnny. A entrada de
ambos foi aprovada por unanimidade.

Pauta 4: Relatorio da Visita Técnica a APA da Baleia Franca. A conselheira Jéssica fez uma
apresentagao da Visita Técnica a APA da Baleia Franca, de acordo com o relatério enviado com
antecedéncia para todos os conselheiros.

Pauta 5: Plano de agao do conselho para 2019. O conselheiro Lucas apresentou o plano de acgao, de

acordo com 0 relatério enviado com antecedéncia a reuniao do conselho, para todos os conselheiros, de

acordo com eo

© quadro abaixo: Uf ) ,
ro A Plano de Acao do Conselho para 2019

— ¢ a p 7.

. Wo ea

   

—

    
 

  

raeO QUE? COMO? COM QUEM QUANDO E FORMAS DE
CONTAMOS ONDE? MONITORAMENTO
QUANDO E ONDE? E AVALIACAO
CAPACITACAO Promover a Equipe da APACC e No dia anterior a % de participacao
CONTINUADA constru¢ao coletiva e parcerias publico- primeira reuniao dos conselheiros;
a disseminagao do privadas, recurso ordinaria do ano questionariowe
conhecimento através Projeto Toyota APA (quarta-feira - avaliacao de
de formacgées sobre Costa dos Corais, 13/03/19) satisfagao e
“Cdodigo de Etica do TerraMar. aprendizado
Conselheiro” e das
acoes das CTs/GTs.
REUNIOES Realizar 3 reuniédes Presidéncia e 28° Reuniao % de participacao
PLENARIAS ordinarias Secretaria do (ordinaria): nos assentos e n° de
CONAPAC, apoio 14/03/2019(quinta- conselheiros titulares
logistico-administrativo feira), Japaratinga e suplentes
da equipe da APACC, (AL). presentes;
recurso Projeto Toyota questionario de
APA Costa dos Corais 297 Reuniao avaliagao anual
(ordinaria): aplicado aos
06/06/2019 conselheiros e
(quinta-feira), gestores
Maragogi. ,
gog ‘
307 Reuniao
(ordinaria):
05/09/2019,

(quinta-feira),
Japaratinga (AL).

312 Reuniao
(ordinaria):
28/11/2019,
(quinta-feira),
Maceio (AL). OAB

REUNIOES Garantir o Coordena¢ao das Realizacao de n° demandas
DAS CT'S E aprofundamento CTs, com apoio reunides das CT's encaminhadas X n°
GT'S técnico dos técnico da Secretaria, conforme de propostas
conselheiros na apoio logistico da demandas da apresentadas ao
elaboragao de equipe da APACC, plenaria e GOneeigy
propostas e pareceres apoio financeiro do planejamento
para a gestao da UC. Projeto Toyota APA especifico das
Costa dos Corais. CT'seGT's.
INTERCAMBIO- Garantir a participacao +Presidéncia, equipe da lll Congresso de Relatorio
de conselheiros e APACC, apoio do Areas Protegidas
membros das Programa GEF-Mare ___Latino-americano
CTs/GTs eda FunBio. e do Caribe;

Secretaria do
Conselhoemeventos , / — }
nacionais e Vit /

IX Seminario
Brasileiro sobre
Areas Protegidas

internacionais,
e Inclusao Social e

 

especificamente . JA ; / } A
aqueles relacionados - | IV Encontro latino- fe f
ao trabalho realizado, A fy americano sobre / LY.

a - f / i if Eg . \ LA d {
para apresentacao de CX Np- Areas Protegidas
trabalhos ou 7 € Inclusao Social %

  

treinamento.SO OMONMMAAWNHADOANAMAWNA CHOMANANMAWNA DOOMAAIMDMAWNABAOWOANDAAWNA CH ANOMHMAWN

O mesmo ressaltou a necessidade de elaboragao de um cédigo de ética. Salientou a pertinéncia de
apresentar uma minuta na proxima reuniao (margo/2019) .A Conselheira Beatriz mencionou que gostaria
que além da participagao dos conselheiros em eventos, seria interessante que a APA apoiasse eventos.
Tambem que desse oportunidades aos pescadores para participar de eventos. O presidente Iran Normande
mencionou que a instituigao nao disp6e de aporte financeiro para isso. Também afirmou que o intercamcio
€ um momento muito produtivo e rico. O Conselheiro Lucas ressaltou que todos os conselheiros terao
oportunidades de participar sem disting¢ao alguma. O presidente Iran Normande afirmou que esses
momentos sao interessantes para fortalecimento do conselho. O conselheiro Andrei ressaltou que os
pescadores vem participando de intercambios em outras agendas. O conselheiro Eduardo disse que seria
interessante, visando a economicidade, trazer um especialista para nossa area, fazer videoconferéncia ou
algo similar no sentido de nao ter custos. O Jonhy ressaltou que os intercambios nem sempre podemgser
substituidos por video-aulas ou pela simples vinda do especialista. A experiéncia/pratica favorece mulls fe)
aprendizado. Também disse que a atividade da pesca é muito dinamica e talvez nao dé para alguns
pescadores participarem pois podem estar trabalhando. O presidente Iran Normande ressaltou a
necessidade de tomar 2 decisdes: 1- Nao membros dos conselhos podem participar desses intercambios?
2 -Havera a possibilidade de favorecer setores especificos como o da pesca? Ficou acordado que nao
membros do conselho podem participar de intercambios somente se estiverem fazendo parte de alguma GT;
€ que sera dada prioridade, nos intercambios, para o setor da pesca. O conselheiro Eduardo reforcou que
devemos trazer gente de fora para contribuir com a formacao dos conselheiros. O presidente do conselho
Iran Normande disse que privilegiar determinados grupos nao deve soar como ato discriminatorio mas é
uma forma de corrigir erros histdricos.

Informes:

- A conselheira Beatriz relatou uma sinopse dos resultados do Projeto PIBIC, orientado pela mesma;

- Marius sobre o plano de manejo. O mesmo mencionou que as atividades estao em andamento e que sera
finalizado ainda esse ano para a revisao. Em breve o texto sera submetido ao conselho para apreciacao. O
presidente Iran Normande disse que a ultima pauta esta relacionada ao plano de manejo. Dez municigjos
ainda nao enviaram a documentagao solicitada sobre a legislagao municipal ambiental que possa ter refltxo
na questao da apa (apenas Maceié e Tamndaré enviaram). O presidente fez ur. apelo para que as demais
prefeituras enviem.

-Aconselheira Jéssica apresentou a mocgao de repudio contra a COMPESA, de acordo com o documento
enviado para todos os conselheiros. A mesma foi aprovada por unanimidade. Y\|

- O presidente Iran Normande mencionou que os informes devem ser objetivos e breves; Chet j

Pauta 6: Recomendagao para o IMA sobre a qualidade da agua. O conselheiros Luis Claudio (lula) fez
a leitura da recomendagao para o IMA que trata sobre a estacdo de tratamento de esgoto de Maragogi.
Mencionou que duas praias est&o impréprias para banho: a da foz do rio Maragogi e a do Rio Persinunga.
Em seguida o Pedro apresentou os relatorios sobre balneabilidade de diversas praias que est4o dentro da
APA. O presidente Iran perguntou se havia dados quantos aos descartes industriais. Enfatizou que seria
bom dispor desses dados. O Pedro mencionou que iria levar a demanda ao Professor Messias e que o
mesmo participasse da proxima reuniao. O Conselheiro Luiz Claudio fez um apelo para que o grupo de
trabalho GT Persinunga nao findasse suas atividades, uma vez que propiciara aprendizados e experiéncias
para trazer os projetos/recursos para resolver os problemas enfrentados. O Secretario de Meio Ambiente
€ Turismo de Paripueira trouxe uma fala que disse que os manguezais sao tao importantes ou mais gue
os recifes de coral. O mesmo disse que os manguezais sao o berco de muitas espécies. Especificou a
questao do lixo e da polui¢ao dos rios. O presidente mencionou que o ICMBio vem atuando no sentido de
preservar oS manguezais. Joao Lessa, representante da prefeitura, disse que o gerenciamento do esgoto
na cidade de Maragogi é feita pela CASAL. Mesmo assim a prefeitura vem atuando, junto a CASAL, para
resolver problemas. Foi acordado que o Sr. Manoel Messias sera convidado para explanar a plenaria sobre
0 relatorio consolidado da qualidade dos rios. O conselheiro Luis Claudio, por unanimidade, foi escolhido
para ser oO novo coordenador. Sao membros do GT do Persinunga os conselheiros: Luis Claudio, Leonardo
Messias, Andrea, Jessica, Fabiana, Lucas e Gustavo Carvalho. O presidente Iran Normande mencionou o
projeto "Observando os rios” que é coordenado pela SOS Mata Atlantica. Para o proximo ano foram serdo /
incluidos trés novos rios: Rio Santo Antonio Grande, Persinunga e um terceiro que ainda nao foi escolhido. |
O conselheiro Joabe mencionou que ha dois projetos de pesquisa que estao sendo desenvolvidos pelo IFAL
com essa tematica: OCORRENCIA DE NUTRIENTES E METAIS PESADOS EM SEDIMENTOS FLUVIAIS
DO LITORAL NORTE DE ALAGOAS e AVALIAGAO PRELIMINAR DO IMPACTO DAS ATIVIDADES \
ANTROPICAS NOS ECOSSISTEMAS HIDRICOS DA BACIA HIDROGRAFICA DO RIO MARAGOGI.

 

re Ambos oe Pramas 69 ! agEehatos pelo Professor José Augusto. ~ Z P Wyyys aL

 

0

f

fl

C if :

/

WA
Sy}FAOOCMWNIANAWN=TCODNATDAWNADOMANANUAWN=AOOMDNAMTAWNAOOBDNAMARWNAOOANAAKRWN

Pauta 7: Apresentacao do relatério do CT turismo.

-O conselheiro Joabe, coordenador da CT Turismo fez uma apresentacao do relatorio, que foi previamente
enviado para os membros do conselho, que solicitava o aumento do numero de passageiros a serem
transportados por embarcacao tipo lancha, passando dos atuais 06 passageiros para 10 passageiros. Apos
a apresentacdo, o conselho acatou por unanimidade o parecer do CT Turismo pelo nao acolhimento do
pleito protocolado pela Associagao dos Proprietarios de Lancha.

Pauta 8: OPP e pendéncias do Plano de Manejo: O presidente Iran Normande apresentou um panorama
de revisdo do plano de manejo que esta em curso. A revisao vem sendo feita com uma participagao efetiva
da sociedade. Foram 33 oficinas participativas com mais de 1.000 participantes. Foram feitas tambem
expedicdes de campo, mergulhos e insergGes de sondas. Levou-se em considerac¢ao 3 coisas para definicao
das areas: efetividade ecolégica, anseios dos moradores e capacidade de implementacao das areas. Apdos
a apresentacao detalhada de cada area selecionada para demarcagao com suas especificidades a palg

foi passada para membros do conselho. O conselheiro Luiz Claudio elogiou o trabalho executad
producao do novo plano de manejo e reforcou que aumentar a area de visitagao é muito melhor que proibir.
Jonhy, passou a palavra para Valdemar que deu os parabéns pelo trabalho desenvolvido. O mesmo relatou
que acompanhou os trabalhos. Quer saber se o canal “tapava” estava na area se preservacao. O Iran disse
que o canal realmente ficou fora da area de preservacgao pois havia uma atividade de pesca. Agradeceu 0
Valdemar pela colaboracao nos trabalhos. Andrei passou a palavra para o Ginaldo. O mesmo expressou
que os anseios dos pescadores foram contemplados pelo trabalho deixando areas de fora. Farid, ressaltou
a vontade de fazer e os resultados alcancados, contemplando os pescadores e o pessoal do turismo. Iran
transferiu os agradecimentos para toda a equipe que é competente e totalmente dedicada. Teofilo enalteceu
0 trabalho feito e disse que esse é um trabalho que é referéncia. Parabenizou e agradeceu o trabalho. Iran
Normande disse que ja esta servindo de exemplo pois sera utilizado como referéncia no estabelecimento
de protocolos. Ana Paula disse que a participacao dos diversos segmentos foi muito importante. O Claudio
Sampaio parabenizou o trabalho realizado e perguntou se os rodolitos foram contemplados e a questao da
conectividade. Iran Normande disse que contemplou diversos ambientes, diversos microhabitats. Disse
ainda que a questao do capim-agulha nao foi esgotada. Para as areas de capim-agulha é melhor trabalhar
com restricdo a ancoragem, ou outros métodos que simplesmente proibir a pesca. As medidas podem ser
de restric¢des para determinadas areas de pesca, rodizios, entre outras. A conselheira Carina perguntoy se
teve alguma medida para proteger as areas da ocorréncia do capim-agulha. Iran disse que atualmente estao
elaborando o plano de uso publico e em marco apresentarao as minutas de orderamento. Vamos prospectar
quais os impactos/pressées e as possiveis solugdes para a conservagao do capim agulha. O Iran Normande
solicitou que a conselheira, que € especialista no assunto, contribuisse com essa questao. A mesma disse
que pode fornecer relatorios outrora entregues e novas informagdes antes de fechar o documento. O
presidente Iran Normande perguntou se poderia considerar aprovada as sugest6es apresentadas e feitas
para o plano de manejo. Foi aprovada por unanimidade. A plenaria demandou para a CT de biodiversidade
que proponha formas de conservagao para os rodolitos e capim-agulha. As trés vagas disponiveis na CT de
biodiversidade foram preenchidas pelos conselheiros Pedro, Teofilo e Eduardo.

j

A / /
Ae L/

/

Pauta 9: Alteragado na poténcia dos motores das embarcacées da piscina de Ponta de Mangue: Ar

O representante da prefeitura de Maragogi, Marcelo Ribeiro, apresentou a proposta de alteragao da
poténcia de motores dos 13 para 40 hp. Iran disse que em ponta de Mangue 0 objetivo inicial era que fossem
usadas jangadas a vela com motor de rabeta mais vela ou de 13hp. Houve em resisténcia dos operadores

de turismo a se adaptarem as regras. O conselheiro Luiz Claudio passou a palavra para o Roberto. O * a6

mesmo propés que fossem utilizadas as embarcagées disponiveis (lanchas e jangadas de fibra de vidroy O
mesmo solicitou um prazo para que os motores fossem substituidos de dois tempos para o de quatro tempos.
O mesmo enfatizou o tempo para adequacgao levando em conta a preservagio do meio ambiente e as

condig6es de trabalho. O | Iran Normande disse que essa proposta, de certa forma, inviabiliza a primeira _.
pois parece que nao ha um consenso entre os operadores e a prefeitura. Rivaldo solicitou que a an

submeta um documento técnico para que embase a discussao e estudo por parte de algum GT. Luiz Claudi

propds que haja um novo entendimento entre a associagao dos lancheiros e a prefeitura. Iran disse que o
entendimento é que a prefeitura apresentou uma proposta mais factivel. Ha uma resisténcia dos locais em
aderirem aregra posta. Farid passou a palavra para o Secretario de Meio Ambiente de Maragogi. O mesmo
disse que mais de 60% tem motor 40hp. E mais facil a minoria trocar para o de 40hp que o contrario. Luiz

bes Passou a Pay 2, Irwin que soo OF uanto ao fato de nao serem DON disse , y
c Re s ~~ P fn Ee po

   

S Le
NR” f BED x Q —

t

\\

+
. \NO OBRWNMHOOANANMANAAWN—$-CO AN ANMAWN OO AMANANMAWHD

 

que nao houve uma discussao e que nao foram consulados na proposta da prefeitura. O conselheiro Lucas
enfatizou que a falta de voz talvez seja pela nao procura em participar do referido conselho. Diante do
impasse propos que a prefeitura se reuna com lancheiros e cheguem a um consenso e que seja apresentado
na proxima reuniao. Ana Paula disse que ao divulgar o edital de eleigao, nao houve exclusao de nenhuma
instituigao. Acredita que na €poca nao deram ouvidos ao chamado, as palestras, a importancia do consegpo.
O Iran Normande disse que apesar de afirmado o contrario, todos tém sido ouvidos. A plenaria é um
ambiente livre onde todos podem expor seus pensamentos, mas seguindo um rito. O conselheiro Eduardo
solicitou que se a decisao for postergada e que viesse com um parecer técnico, pois nem todos os
conselheiros entendem os termos. Rivaldo corroborou com o dito pelo Eduardo e disse que é de dificil
compreensao. O prefeito Sérgio Lira disse que manteria a proposta apresentada. Luiz Claudio reforca a
necessidade de se discutir mais sobre esse assunto no sentido de buscar um consenso. Carlos Gatto disse
que tipo de levantamento técnica é desejada? A préxima reuniao sera daqui a 3 meses justamente do
periodo de verao. Rivaldo reforgou a necessidade de fundamentacao técnica. Em seguida o presidente do
Conselho fez a seguinte indagacao: Concordam em deliberar sobre esse assunto hoje ou preferem postegar
para a proxima reuniao? Seis conselheiros votaram para deliberar no dia. Treze votaram para postegar para
a proxima reuniao. O presidente do conselho Iran Normande solicitou que a prefeitura de Maragogi
apresentasse um estudo que embasasse essa decisao e buscasse o consenso com os operadores, ou que
ambos apresentem esse estudo tecnico. O parecer técnico deve ser enviado para a secretaria do conselho.
Depois foi posto em votagao se deveria enviar uma solicitagao para o ICMBio quanto a prorrogacao dos
prazos para adequacao. Dez votaram “sim” e nove votaram “nao”. O presidente agradeceu a presenca de
todos e deu por encerrada a reuniao do conselho.
s

Encaminhamentos da reuniao:

(| Informe, por parte da Capitania dos Portos, do nome do conselheiro suplente:

| Convidar o Sr. Messias para fazer uma apresentacao da qualidade da agua dos Rios da regiao:

|| CT de biodiversidade deve propor formas de conservacao para os rodolitos e capim-agulha;

(| Prefeitura de Maragogi apresentasse um estudo que embasasse essa decisdo e buscasse 0 consenso
com os operadores na questao sobre a alteracao na poténcia dos motores das embarcacées da piscina de
Ponta de Mangue;Aprovacao da Memoria da 28? Reuniao Ordinaria do CONAPAC — Data :14/03/2019 Local: Japaratinga/AL

Classificado pela ordem das assentos

 

 

 

N° Setor Entidade Municipio: Representante: Assinatura
(Sigla)
i Andrei Ti Titul:
1 Gestdo Publica APACC ee ndrei Tiego Cunha Cardoso oo ae ar - : 7
Suplente
2 Gestdo Publica IBAMA/JAL  ypaceid Rivaldo Couto dos Santos Junior Titular
Marcelo Bastos Fran¢gozo Suplente
3 Gestdo Publica MBCP/AL Maceié Ana Marcia de Albuquerque Santos Titular

 
  

André Luiz Muniz Pereira Suplente

  

   

 

 

 

 

 

4 Gestao Publica SEMARH Maceid Claudio Alexandre Ayres da Costa Taam - Fé -
Carlos Eduardo Gomes Barreto Suplente
Ti «
5 Gest4o Publica IMA Maceid Pedro Normande— - _ | itular | oe ;
Ermi Ferrari Suplente
6 Gestdo Publica SEDETUR = \gaceig Sandra Lopes Villanova Mendonca Titular
AL a : 7 oo —_ Oe
Marilia Lima Hermann Suplente
7 Gestdo Publica SEMAS Recife Andrea Olinto ; Titalar ; : ;
Samanta Della Bella Suplente
: ie 0 10
8 Gestao Publica CPRH Tamandaré 1 ae a - ;
Joany Deodato da Silva Suplente
a es r . . . i —/ ei ‘ «
9 es SEA PMTam Tamandaré Jessica Francyne Prins ee saat - YODER — E twO/> - —
Manoel Alexandre Pedrosa Suplente

 

Pagina | de 5Aprovacao da Memoria da 28? Reuniao Ordinaria do CONAPAC — Data :14/03/2019 Local: Japaratinga/AL

Classificado pela ordem dos assentos

N° Setor Entidade Municipio: Representante:
(Sigla)
10 Gestio Publica PMMaragogi wicagee! Fernando Sérgio Lira Neto
/PMPar pee he i es

Antonia Amorim Alves

Nelson Sena Filho

   
 
 

 

11 Gestio Publica SEMA/PMSJ Sao José da

CG

ciate Lucas Silveira Franca de Araujo

12 Gestdo Publica SAP PMPC Izabel Cristina Chagas

Passo de

Camaragibe Jeferson Tito Lima

 

  

Assinatura

Titular

 
   
  
    
 

Suplente

 
  

Titular

al | i 4 f
d i,’ ~w~rhlo
ay Sh ess 1 LW Ree! Bes a ee os =e

 
  
  

Suplente

Titular

  
  
 
 

Suplente

 

isa Cienti Iara Braga Somme Titular
13 Pesquisa Cientifica oe Recife ————e a ] ; - -
Fabio Adénis Gouveia Carneiro Cunh  Suplente
14 Pesquisa Cientifica UFRPE Recife Rosingela Paula Teixeira Lessa asia - / ; | ;
Karine Matos Magalhides Suplente
i i Titula
15 Pesquisa Cientifica UFPE oe Mauro Maida - iim J ee
Tereza Cristina Medeiros de Aratjo Suplente
isa Cientific Carlos Danile Peréz Titular
16 Pesquisa Cientifica PPGSHMA/ iit: i . ; - =" Be _
UFPE Antéo
Paula Braga Gomes Suplente

 
  

 

 

    

  

Titular

 

 

17 Pesquisa Cientifica UFAL teil Claudio Sampaio _ /
Vandick da Silva Batista
18 Pesquisa Cientifica os pees ‘acniniiel Leonardo Tortorielo Mesias ;

Fabiano Pimentel Ribeiro

 
 

Suplente
Titular

Suplente

Pagina 2 de 5Aprovagao da Memoria da 28% Reuniao Ordinaria do CONAPAC - Data :14/03/2019 Local: Japaratinga/AL

Classificado pela ordem dos assentos

N° Setor Entidade Municipio: Representante: Assinatura
(Sigla)

        
 
 

Titular

 
  

19 Pesquisa Cientifica IFAL Joab Gomes de Melo

Maragogi

Edineia Alves Homem Suplente

20 Pesquisa Cientifica FUNDAJ Recife Beatriz Mesquita Jardim Pedrosa | ‘Thali frye te o

    

 

      

  
  
  

Solange Fernandes Soares Coutinho Suplente
i Di il Titular
21 Agricultura, Industriae UNIPROPO  ygiceig =a da si _—_ Santos noe ee _ a a :
Comeércio LIS
Mario Calheiros de Lima Suplente
22 Agricultura, Industriae = ABIH AL — Carlos Ant6nio Nogueira Gatto - binensal ee a ; =
Comercio
Ricardo Fancisco de Almeida Suplente
ivi - ic Ss. = Titdar C,,/ ¢ oe) / i *f iy
23 Atividade Pesqueira Z-9 Gite tnadida Se Pe no Sih. _ DPhYONIIMN2 —A4PX. Ho pe Me /2.
Coroa Grande Fnilde Lima Oliveira Suplente
bs eas A | Titular
gee 2-25 Porto de Pedras am — aoe ments “2 ao eiere €- ie = = .
Pedro Luiz da Silva Suplente :

    

    

z ae
Titular

25 Atividade Pesqueira 7-21/Z7,14 Johnny Anténio da Silva

Paripuera

 

 

Benaldo do Nascimento Barros Suplente
ivi i z . Sandra Maria dos Santo Titular
26 Atividade Pesqueira Z-11 Sao Miguel dos ee ee I one | * = ; ; /
milage José Marques da Costa Filho Suplente

 

ivi Severino Antonio dos Santos Titular
27 Atividade Pesqueira Olinda 2 1 js ; a

 

Laurineide Maria Vieira de Carvalho = Suplente

Pagina 3 de 5Aprovacao da Meméria da 287 Reuniao Ordinaria do CONAPAC - Data :14/03/2019 Local: Japaratinga/AL

Classificado pela ordem dos assentos

 

 

N° Setor Entidade Municipio: Representante: Assinatura
(Sigla)
ivi ira £ Severino R t Titular . ~ jy i aoe wh C —~-
28 A ee Z-5 Tamandaré 7 — iets ay c _ = 2 Ye ws YSD_ Daw A.
Jancirleide Maria da Silva Suplente
ss a Joao Candid i Titular
29 Atividade Turistica CCCVB Maragogi — _— - Nogueira — ee oo - a
Luis Claudio Gongalves Melo Suplente

    
  

     

 

 

 
   

30 Atividade Turistica AMITUS S80 Miguel dos Ana Paula de Moura Souza ae rae ZZ
Mileage José Veloso da Silva Suplente
31 Atividade Turistica SINGTUR- Nincets Alexandre Henrique da Rocha Dantas - Teer | -
AL/IABS

Mauro Knupfer Coutinho Suplente

3, Atividade Turistica ene — A AEE NO acai ws mga = oe a
{
Farid Aoun Daher Suplente (a S fo

   

 

33 SE Te APB Porto de Pedras a oe on mas — 7 - =
Carla Virginia Silva de Lima Suplente
34 Atividade Turistica ARIBAMA! posi de Pedras AM# 4 Dores Albuquerque Vercosa = Titular, Nn, Dow Nnburoa Dy
AJCSMM 0
Solange Januario dos Santos Suplente

     

Organizagdes de AMORDAG/ . Cidalia Silva Santos Titular Pa
35 Maceié 7 Vict dees ep Spied es oh a —_—_

Educagdo e Cultura e ABEVILA Li
Associag¢éo Comunitaria Teofilo Carlos de Albuquerque Filho Suplente \\ 49 /,/

     
 
  
 

  
   

   

 

ii Rafael Lustosa Siqueira Titular // .
36 Organizagées de YANDE Sdo Miguel dos = 7 - — ' _ z ok = 7 - + _& ‘- Mik he J a
Educagao e Cultura e lotfiaenes 7 r V—}
Associacdo Comunitaria & Tsachi Greenhut Suplente

Pagina 4 de 5Aprovacao da Memoria da 28? Reuniao Ordinaria do CONAPAC -— Data :14/03/2019 Local: Japaratinga/AL

Classificado pela ordem dos assentos

 

 

 

N° Setor Entidade Municipio: Representante: Assinatura
(Sigla)
Organizagées de ISSLNM a Jurandir Dias de Aratjo Titular
37 Educagdo e Cultura e Maceio == —--—- a 7 a ae ae _
Associacéo Comunitaria André Vieira de Paula Suplente
Orgios Ambientalistase FMA/IBB : Clemente Coelho Junior Titular ==“ Met tate’ a
38 de Pesquisa Recife = s - = - — — = — = MP — i i —— =o Beg:
Joao Carlos Gomes Borges Suplente
39 Orgaios Ambientalistas e IRCOS Tamandaré Lucian de Lacerda Interaminense | ‘Tae | ; ;
de Pesquisa

  
 

Suplente

 
  

  

Hedyane Meireles Pereira

     
 

 
   

   

Luciana Santos Medeiros Titular |. - . & \ mee
Maceid as c a 4g = : Nipkann CpnSs Yabo i

Bruno Stefanis S. Pereira de Oliveira. Suplente

Orgdos Ambientalistase BIOTA-AL
40
e Pesquisa

 

Pagina 5 de 5