1 MEMÓRIA DA 24ª. REUNIÃO ORDINÁRIA DO CONSELHO GESTOR DA
2 ÁREA DE PROTEÇÃO AMBIENTAL COSTA DOS CORAIS – CONAPAC
3
4 Data: 09 de novembro de 2017. Início: 9h08min; Fim: 15h34min
5 Local: Hotel Albacora, Centro, Japaratinga-AL.
6 Relator: Fabiano Pimentel Ribeiro (Cepene/ICMBio - Conselheiro Suplente)
7
8 Abertura da Reunião: às 9h08min do dia 09 de novembro de 2017, o Presidente do
9 Conselho Iran Normande dá boas-vindas aos participantes da reunião, e passa a palavra
10 para a Secretária do Conselho, Ana Paula, apresenta proposta de pauta para reunião,
11 constituída com os seguintes informes: fiscalização para o verão, andamento do projeto
12 Terramar, Portal dos Visitantes, Pesquisa questionário da Análise de resiliência Recifal,
13 andamento da Revisão do Plano de Manejo, Pesquisa da Fundaj. A secretária apresenta
14 as seguintes pautas: 1. Ordenamento da visitação; 2. Plano de Recuperação do Rio
15 Persinunga; 3. Moção de apoio para participação do ICMBIo na Compram; 4. Criação
16 do Grupo de trabalho dos Comdemas; 5. Plano de Ação do Conapac 2018; 6.
17 Resultados da Tese da Dra. Beatriz Mesquita. A plenária aprovou a pauta. Após a
18 aprovação da pauta, a secretária considera algumas alterações da memória da 23ª
19 Reunião Ordinária do Conselho Gestor da Apa Costa dos Corais, as quais: nas linhas 72
20 a 74, o Conselheiro Bill sugeriu inclusão do “Rio Mamucaba”, quando na verdade se
21 referia ao “Rio Manguaba”; na linha 165, a conselheira Jéssica solicita esclarecimento
22 sobre o sentido da frase, mas ninguém da plenária soube responder, e como a fala era do
23 Conselheiro do Vandick, e o mesmo não estava presente, não houve esclarecimento; na
24 linha 200 e 299 a conselheira Jéssica corrigi as siglas “Condema” para “Comdema’; e
25 por último, nas linhas 140 e 141 foram corrigidas questões relacionadas à Nota Técnica
26 16 2017. Após as considerações a memória foi aprovada.
27
28 Informes: O presidente informa que a fiscalização no próximo verão se intensificará em
29 Pernambuco PE, com auxílio da IMA, CPRH e Ibama/PE, com foco nas praias, nas
30 construções irregulares, e aproveita para convidar as prefeituras para se juntarem à
31 tarefa. A assessora técnica da Costa dos Corais, do Terramar, Fabiana Cava, informa
32 que está mapeando os atores sociais e que o projeto lançou edital para contratação de
33 consultor para elaborar o Zatan na Praia dos Carneiros, também informa que está
34 participando das discussões do Projeto Orla em Sirinhaém/PE. O Analista Ambiental
35 Ulisses solicita a Bolsista do GefMar Carolina Neves para informar sobre o andamento
36 da Revisão Plano Manejo. Carolina que já foram realizadas 16 reuniões envolvendo
37 mais de 600 pessoas, incluindo todos os atores, nas discussões do Plano de Recuperação
38 das Espécies Ameaçadas e do mapeamento dos usos dos recursos naturais pelo setor
39 turístico, informou também que estão acontecendo expedições de campo para avaliação
40 das áreas e aplicando-se o protocolo de visitação. O bolsista do GefMar, Pedro, que as
41 expedições absorvem demandas das zonas de visitação e mapeiam os conflitos locais. O
42 bolsista informou que está sendo utilizado o protocolo de monitoramento desenvolvido
43 no seminário de pesquisa realizado na Apa Costa dos Corais. O presidente informou que
44 está prevista uma consultoria para elaboração do Portal do Visitante com objetivo de
45 melhorar a gestão da visitação, abrangendo arrecadação, rodízio, monitoramento, etc. O
46 presidente informou que para ser viável economicamente o sistema tem que abranger
47 toda a unidade de conservação. De acordo com o Conselheiro Leonardo, a questão da
48 visitação das piscinas naturais tem que estar bem clara para a sociedade com objetivo de
49 esclarecer que essa gestão se trata processo de privatização da visitação das piscinas. A
50 Profa. Paula, da UFRPE, juntamente com duas alunas, reapresenta do projeto de
51 pesquisa com finalidade de esclarecer a aplicação de questionário à plenária. A
52 conselheira Beatriz, da Fundaj, apresenta o bolsista Cláudio, e informa sobre pesquisa
53 que será realizada na unidade baseada nas atas das reuniões do Conapac. A conselheira
54 Beatriz concede a palavra à pesquisadora da Fundaj, Juvenita, que informa sobre
55 pesquisa sobre as unidades de conservação como lugares educadores formais e não
56 formais, pesquisa que está sendo realizada na Apa Costa dos Corais, Resex Acaú-
57 Goiana, Parque Nacional do Catimbau, e RDS Estadual de Ponta do Tubarão/RN.
58
59 Pauta 1: Ordenamento da visitação na APACC (São José da Coroa Grande, Ponta
60 de Mangue, Porto de Pedras e São Miguel dos Milagres). (Anexo I) Apresentação do
61 Analista Ambiental Eduardo Almeida (Disponível em:
62 http://www.icmbio.gov.br/apacostadoscorais). Após a apresentação, o analista Eduardo
63 franqueou a palavra à plenária. O Conselheiro Lucas, citando a minuta da portaria,
64 explica a necessidade de adição de modalidade de embarcação, em São José da Coroa
65 Grande, pois, também, embarcações do tipo “toc-toc” trabalham na localidade. O
66 Conselheiro propõe, também, a troca do nome da piscina natural “Baliza” por “Lagoa
67 Azul”, e questiona se o número balizador pode ser modificado, pois, na piscina Baliza,
68 de acordo com o Conselheiro, pode-se aumentar a área de banho e aumentar o número
69 de visitantes. O Conselheiro propõe a retirada das piscinas de São José da Coroa Grande
70 da portaria, e que seja feita uma revisão com vários atores de São José da Coroa Grande.
71 O Conselheiro Leonardo passa palavra para pesquisadora Simone, que questiona as
72 sobreposições entre áreas de visitação e áreas de pesca, questiona como será controle, e
73 a forma como está sendo decidido o uso desses espaços. O Conselheiro Leonardo
74 questiona se há plano para esse controle. O presidente diz que a inclusão dos “toc-toc”
75 e a alteração nos nomes das piscinas, na portaria, não tem problema, e que a decisão de
76 não incluir as piscinas de São José da Coroa Grande no ordenamento causa surpresa,
77 pois, segundo o presidente, se trata de uma oportunidade política, e que se as piscinas
78 não entrarem no ordenamento, só poderão entrar em 2019, significando mais dois
79 verões sem controle do turismo de São José da Coroa Grande. O presidente defende que
80 a posição da unidade é se faça inclusão, e que quando as piscinas estiverem no Plano de
81 Manejo os ajustes terão mais celeridade. O analista Eduardo diz que não vê problema
82 nas modificações de nome das piscinas e sugere que na portaria sejam considerados o
83 nomes conhecidos pelos diversos atores sociais. O presidente diz que tem que haver
84 equilíbrio no compartilhamento do uso entre o turismo e a pesca, diz que há migração
85 de pescadores para atividade turística, e que pescadores estão pedindo áreas para
86 visitação. O presidente diz que o maior desafio é conservar a biodiversidade nesse
87 contexto, e que controle da visitação é um desfio, e que conta com as prefeituras como
88 parceiras para fiscalizar as áreas. O presidente reitera que se o portal do visitante
89 funcionar vai melhorar o acompanhamento. O presidente cita acordo de cooperação
90 técnica para amarrar com as prefeituras as contrapartidas, informa que esse processo
91 está mais adiantado em Maragogi. O Conselheiro Leonardo questiona em se oficializar
92 áreas ainda sem controle. O presidente informa que nas áreas que estão sendo
93 oficializadas os respectivos secretários municipais estão empenhados, e lembra que é o
94 primeiro passo se iniciar o controle, e que os municípios não tem como se adiantar se
95 não tem esse número balizador. O Conselheiro Lucas diz que está a favor do
96 regramento, e a preocupação é atender todos os atores, concorda em inserir as piscinas
97 de São José da Coroa Grande na minuta atual, mas solicita ajustar os números
98 balizadores e efetivação dos monitoramentos. O presidente informa que o ICMBio se
99 compromete em fazer o monitoramento para refinamento dos números balizadores. O
100 analista Eduardo informa tem que se fazer isso para refinar. O Conselheiro Severino
101 sugere especificar “caícos” na portaria. O presidente informa que em São Miguel dos
102 Milagres estão categorizados como jangada com propulsão mista, em Ponta do Mangue
103 também está se propondo jangadas. O Conselheiro Sérgio Lira informa que está
104 preocupado com Ponta do Mangue devido a embarcações de grande porte e sugere
105 discussão para o assunto. A conselheira Izabel informa que não tem receptivos de boa
106 qualidade e que os pescadores precisam de orientação para migrar para a atividade de
107 turismo. O Conselheiro Pedro informou sobre uso dos recursos pesqueiros em Porto de
108 Pedras para suprir um evento de casamento, informou também que foram contratadas
109 várias jangadas para visitação nas piscinas. O presidente informou que tem que ter
110 autorização da Apacc para realização de eventos. O Conselheiro Leonardo passou a
111 palavra para Luciano que questionou se existe prazo para regulamentação em
112 Tamandaré, porque já existe muita demanda para a piscina Pirambu. pq as lanchas já
113 estão chegando... O presidente informou que está sendo analisada a piscina Pirambu e
114 que deverá ser formalizada com a publicação do Plano de Manejo em 2019. O
115 Conselheiro Antonio sugere que em Ponta de Mangue todos deveriam usar jangada num
116 prazo de 180 dias. A plenária aprova por consenso 180 dias com prazo para todos de
117 Ponta do Mangue usarem jangadas. O Conselheiro Leonardo informa sobre grandes
118 ônibus de excursão e volume alto de som na visitação do Rio Tatuamunha. O presidente
119 informa que o Plano de Manejo é quase omisso em relação a essa questão, e diz que em
120 Maragogi já saiu recomendações para uso da orla, com seminário sobre passeio da orla
121 e mergulho. O Conselheiro Leonardo questiona se existe possibilidade de mais rapidez
122 no processo. O presidente informa que prefeitura fez pedido ao SPU para gestão do
123 espaço na localidade, mas pode-se colocar na revisão do Plano de Manejo. A
124 conselheira Andrea diz que o Conapacc não poderia endossar essa iniciativa. O
125 presidente informa que, com certeza, depende do conselho, e sugere essa questão como
126 proposta de pauta para próxima reunião, e sugere convidar a prefeitura para
127 apresentação do projeto ao Conapacc.
128
129 Pauta 2: Plano de Recuperação do Rio Persinunga. O Conselheiro Leonardo explica
130 o teor da moção de apoio para o ICMBio compor o Conselho Municipal de Proteção
131 Ambiental de Maceió. O Conselheiro sugere a criação de um Grupo de Trabalho para
132 visitar a área, e realizar estudo socioambiental, e sugere apoio do Projeto Terramar. O
133 Conselheiro Luiz Claudio reforça a ideia e informa que o Rio Persinunga está se
134 tornando uma língua negra, o rio mais poluído da costa dos Estados de Alagoas e
135 Pernambuco. O Conselheiro Sérgio Lira informa que quer participar do Grupo de
136 Trabalho. O Conselheiro Eduardo sugere convidar o MPE de Alagoas. O Conselheiro
137 Lucas secretaria se coloca a disposição para integrar-se ao Grupo de Trabalho. A
138 conselheira Andrea informa que a secretaria de Pernambuco também se coloca a
139 disposição para compor o Grupo de Trabalho. O presidente informa que o Grupo de
140 Trabalho pode ser misto com duração de 6 meses, prorrogável por mais seis meses, e o
141 coordenador e relator tem que ser eleitos pela plenária. A plenária aprovou por
142 unanimidade os Conselheiros (as) componentes do Grupo Trabalho: Andrea Olinto,
143 Fabiana Cava, Leonardo Messias, Eduardo Barreto, Luiz Cláudio, Lucas Silveira,
144 Lessa, Jéssica Faria, Rivaldo ficou de indicar alguém do Ibama, Andre ficou de indicar
145 alguém do Ima. Foi aprovado pela plenária o Leonardo Messias como Coordenador e a
146 Fabiana Cava como Relatora. O presidente estipulou uma semana para indicações, e
147 sugeriu-se um agenda tentativa para primeira quinzena de dezembro.
148
149 Pauta 3: Moção de apoio participação do ICMBio no Conselho Municipal de
150 Proteção Ambiental de Maceió (Compram). (Anexo II) O Analista Ambiental
151 Ulisses, disse que a proposta é do Instituto Biota, e informou que o Compram ficou
152 desativado por muito tempo, e foi reativado recentemente, por isso o Instituto Biota
153 indicou a importância do ICMBio compor esse conselho. O analista informou que nas
154 áreas de Pescaria até Sauaçui, muito pouco se fez para gestão ambienatal. O Compram,
155 no primeiro momento, não concordou com a participação do ICMBio, e essa moção é
156 para enviar á prefeitura de Maceió, pois o MPE contestou a composição do conselho. A
157 moção foi aprovada por unanimidade pela plenária.
158
159 Pauta 4: Criação do Grupo de Trabalho dos Comdemas. O Analista Ambiental
160 Ulisses informa que essa pauta foi proposta pelo Instituto Biota, e o Grupo de Trabalho
161 teria função de elaborar plano de trabalho incluindo elaboração de minuta sobre fundo
162 municipal do meio ambiente, de cartilha para fortalecimento dos conselhos, e seminário
163 com esse tema. O Conselheiro Luiz Claudio, apoia, e diz da evidente a falta capacidade
164 dos municípios para criação dos conselhos municipais, e acrescenta que o trabalho tem
165 que ser capitaneado pelo prefeito, e é muito importante para o ordenamento da visitação
166 das piscinas naturais. A Conselheira Beatriz, apoia, e relembra o tema do Icms
167 Ecológico, e diz que o grupo de trabalho pode propor ao estado essa política, discutir
168 com os municípios o retorno financeiro. O Analista Ambiental Ulisses fala da
169 importância da criação do Grupo de Trabalho, pois, segundo sua experiência consiste
170 numa das demandas mais frustrantes, e informa que os municípios tem realidades
171 distintas, e não tem equipes técnicas. O analista acrescenta que o Comdema pode trazer
172 bons resultados, por acordos de cooperação. O presidente encaminha à plenária essa
173 proposta. O Conselheiro Sérgio Lira indica Marcelo Rodrigues, Luciana Salgueiro
174 indica Bruno do Instituto Biota. O Conselheiro Eduardo Barreto diz que compões o
175 Grupo de Trabalho. A Assessora Técnica do Terramar, Fabiana Cava diz que compõe o
176 grupo, A Bolsista do GefMar, Carolina Neves, também diz que compõe os grupo. A
177 Conselheira Andrea ficou de indicar alguém do CPRH, e a Conselheira Izabel informa
178 que participa do grupo. A Conselheira Beatriz diz que falta sensibilização das
179 prefeituras. O Conselheiro Rivaldo diz da importância sensibilização das prefeituras, e
180 que talvez possa ser feita consórcio para agilizar o processo. A Conselheira Jéssica
181 confirma participação no grupo. O Analista Ambiental Ulisses indica a Maria Eduarda
182 para compor o grupo, a Conselheira Solange se compromete em levar essa discussão
183 para reunião do Consorte, ocasião em que abrirá fala para o Conapac, na próxima
184 segunda em Porto Calvo. O Analista Ambiental Ulisses diz que criar o grupo para fazer
185 plano de trabalho culminaria com um seminário. O Analista Ambiental Eduardo fala da
186 importância da presença de alguém de Tamandaré, cita a experiência Ircos. A plenária
187 aprovou a Fabiana Cava como coordenadora, e a Conselheira Jéssica com relatora do
188 grupo. A Conselheira Solange informa que a Associação de Jangadeiros de São Miguel
189 dos Milagres quer participar do grupo.
190
191 Pauta 5: Plano de Ação do Conapacc para 2018. O Analista Ambiental Ulisses
192 realiza apresentação (Anexo III). A Conselheira Beatriz, informa sobre o III Congresso
193 Mundial de Pesca Artesanal, em outubro de 2018. O presidente informa que pode tentar
194 viabilizar via GefMar. O Conselheiro Severino informa sobre intercâmbio da Apa
195 Baleia Franca, e acrescenta que o Grupo de Trabalho dos Comdemas devia estar sendo
196 discutido no âmbito da Câmara Temática da Gestão Sociambiental, e a criação de
197 grupos de trabalho desanima quem participa das Câmaras Temáticas. O Analista
198 Ambiental Ulisses informa do intercambio com unidades de conservação do sul da
199 Bahia, e do Congresso Brasileiro de Unidades de Conservação, e sugere que
200 conselheiros escrevam trabalhos para o evento. O Conselheiro Joab disponibiliza espaço
201 no Ifal, Campus Maragogi, para realização de reuniões do Conapacc, das Câmaras
202 Temáticas e dos Grupos de Trabalho. A plenária aprova o Plano de Ação do Conapac
203 para 2018.
204
205 Pauta 6: Resultados da Tese da Dra. Beatriz Mesquita. Apresentação da Conselheira
206 Beatriz (Disponível em: http://www.icmbio.gov.br/apacostadoscorais) Após a
207 apresentação foi realizada discussões sobre a pesquisa. O Conselheiro Fabiano
208 parabenizou a pesquisadora e considerou algumas questões levantadas, a exemplo da
209 diferenciação entre pesca artesanal e pesca industrial, na Política da Pesca, baseada na
210 Tonelagem de Arqueação Bruta, e acrescentou que essa categorização não dá conta da
211 realidade da pesca na Apacc. A Convidada Simone parabeniza a pesquisadora e
212 comenta que os matérias de pesca, como o nylon estão entre os maiores poluidores dos
213 oceanos, e questiono como a pesquisa considerou a questão dos territórios de pesca. O
214 Conselheiro Leonardo comenta que uma comparação realizada por estudos na pesca, em
215 Tamandaré, entre os anos de 1999 e 2016, a propulsão a vela desapareceu, e aumentou a
216 pesca de mergulho com mais tecnologia, com uso do arbalete. A Conselheira Paula
217 parabenizou o trabalho e comentou que 80% dos estômagos de tartarugas contém
218 material de pesca. O Analista Ambiental Eduardo comenta que o mergulhador não se
219 considera pescador e que a Colônia de Pescadores não consideram os mergulhadores
220 como pescadores e isso dificulta a gestão. O presidente agradece a apresentação e
221 encerra a reunião.
