MEMORIA DA 29*. REUNIAO ORDINARIA DO CONSELHO GESTOR DA
AREA DE PROTEGAO AMBIENTAL COSTA DOS CORAIS — GONAPACC

Data: 19/06/2019 Inicio: 9h15min: Fim: 16hOOmin
Local: CEPENE — Rua Samuel Hardman, S/N , Tamandaré-PE.
Relator: Fabiano Pimentel Ribeiro (Cepene/ICMBio - Conselheiro Suplente)

Abertura da Reuniao: as 9h15min do dia 19 de junho de 2019, 0 Presidente do Conselho
Andrei Cardoso da boas-vindas aos participantes da reunido, e passa a palavra para a
Secretaria Ana Paula, que |é os informes e as pautas da presente reuniao. A Secretaria
sugere a criagao de grupo virtual de “Whatsapp” para facilitar comunicagdo, e também com
vistas ao nao desperdicio de recursos publicos, considerando que a comunicagao por e-
mail nao tem sido satisfatéria, principalmente no que se refere a confirmacgao de
participagao, por parte dos conselheiros, em eventos de capacitagao e na prdépria reuniao
do conselho. Apés a leitura da Ata 28? Reuniao Ordinaria do Conselho Gestor da Area de
Protegao Ambiental Costa dos Corais — Conapac foram sugeridas algumas alteragées
referentes a forma, e nao havendo alteracao de contetido a referida Ata foi aprovada pela
plenaria. Em seguida, a Secretaria franqueou a palavra para que se _ iniciasse
pronunciamento de informes. Informe: O Conselheiro José Anténio, da APB, informou que
Nos dias 23 e 28 de junho de 2019, a partir das 21h00min, atras da Sede da Associagao Peixe-Boi,
acontecera o Forré do Peixe-Boi, e aproveitou para convidar os presentes para o evento. Informe: A
Conselheira Beatriz Mesquita, da Fundaj, informou sobre realizagéo do IX SAPIS — Seminéri
Brasileiro sobre Areas Protegidas e Inclusiio Social — e IV ELAPIS — Encontro Latino Americano
sobre Areas Protegidas e Inclusdo Sociaj na Universidade Federal de Pernambuco, campus Recife,
no periodo de 11 a 14 de dezembro de 2019. Informe: O Conselheiro Fabiano Ribeiro, informou
sobre alteragdo no ordenamento do uso do guaiamum em todo territério brasileiro a partir de 10 de
novembro de 2019. Pois, para que as comunidades possam continuar a exercer a cata do guaiamum a
mesmas deverao elaborar Plano Local de Cata do Guaiamum. Para isso, o CEPENE esta realizando
pesquisa no territério da APACC para inicio de automonitoramento dessa atividade. O Conselheiro
alertou que o CEPENE também esta realizando pesquisa com objetivo de conhecer tamanho de
primeira maturacdéo e tamanho médio de captura com fins de subsidiar a regionalizacio dos
tamanhos minimos de captura para que 0 manejo do uso do guaiamum seja uma oportunidade de
conservagao dos apicuns. O Presidente, Andrei Cardoso, acrescenta que outras espécies ameacadas
de extingao, como o peixe bico-verde, necessitam de elaboragao de planos locais de recuperacéo. A
Conselheira Beatriz Mesquita sugere incluir esses assuntos ao Grupo de Trabalho de Espécies
Ameacadas, pois, que esse 0 trabalho desse grupo nao deve ser esquecido pela gestio da unidade.
Pauta: A Secretaria inicia discussio sobre as CAmaras Tematicas (CT’s) e fala da vacancia no
Conselho, Disse que a Coordenaciio do Programa de Pés-Graduagio em Desenvolvimento e Meio
Ambiente (PRODEMA) da Universidade Federa! de Pernambuco (UFPE), solicitou assento no
conselho para a professora Vanice. O Conselheiro Mauro Maida questionou sobre o procedimento de
preenchimento de vacancia. O Presidente falou que no processo eleitoral as instituigdes tem que ser
reportar de forma legitima. O Conselheiro Mauro Maida falou que nado € contra a indicacao de outro
representante da universidade, apenas gostaria de entender os procedimentos. A Secretaria franqueou
a palavra a plendria para que se alguém nao concordasse com ocupacao do assento pela prof. Vanice
da UFPE se pronunciasse. Como nao houve objecdes foi de comum acordo que a decisdo da

ocupagdo da Prof. Vanice no assento do Conapacec. Informe: O Conselheiro Leonardo Messias,

informa sobre o Encontro sobre Turismo de Base Comunitaria no periodo de 25 a 28 de junho de
2019, a ser realizado no CEPENE. O Conselheiro, como anfitriao, da boas vindas aos presentes~e
\ 4

/) Af J) l \ o awe
Ada y by )) iF /\ , ,
L = : AW48 informa sobre o afundamento dos Navios de Pesquisa do CEPENE, “Riobaldo” e ”Natureza”. '
49 Complementa que o afundamento proporcionara trabalhos de pesquisa cientifica e monitoramento e

50 sera realizado de acordo com a Instrugao Normativa no. 22/2009 do IBAMA. O conselheiro

51 —_apresenta a plenaria o local de afundamento proposto, o qual localiza-se na isébata de 27 metros de

92 profundidade. acrescentando que essa iniciativa foi antecipada pelo Ministério do Meio Ambiente,

53 através da Marinha do Brasil. O Presidente informa que o assunto ainda nao foi encaminhado

54 = definitivamente, mas que 0 processo esta sendo tratado na gestao do ICMBIO, pois o IBAMA se

55 —eximiu. Informa, também, que esse afundamento tem que ser pensado de forma atemporal, e solicita

56 = que o Conselheiro Leonardo traga esse assunto como ponto de pauta de reuniao. A Conselheira

57 —_Jéssica também solicita que esse assunto seja discutido no Condema de Tamandaré. O Conselheiro

58 Leonardo informou que apresentaria no Conapac como no Condema. A Secretaria faz chamada para

59 0 informe sobre Uso Publico a ser feito pelo Prefeito de Maragogi, entretanto 0 mesmo nao

60 compareceu 4 reuniao. Pauta: O Presidente passa a palavra ao Analista Ambiental, Iran Normande.

61 que discorre sobre o andamento da revisio do Plano de Manejo, e informa que a Diretoria

62 _responsavel, em Brasilia, sugeriram algumas alteragdes e que até a proxima semana se estarA sendo i
63 enviado o referido documento com as alterag6es sugeridas. O Presidente acrescenta que essas

64 alterag¢Ges, em sua maioria, sdo referentes a nomenclatura do zoneamento da unidade de conservacio.

65 Em seguida, o Analista Ambiental, Eduardo Almeida, informa que espera maior dinamismo com o

66 Plano de Uso Publico, do Plano de Manejo revisado, que consiste em um manejo adaptativo, onde

67 _novas regras vao ser por meio de editais. Informa que a Consultoria ja terminou e que tudo o que foi

68 = discutido nas Oficinas Participativas foi considerado na revisio do documento. Disse, também, da

69 —_ preocupagao de que seis portarias deverao ser anuladas e até ser publicado o Plano de Manejo havera

70 um “gap”. O Presidente fala da sobreposigao da APACC com a APA de Guadalupe e que seria
71 interessante aproveitar 0 momento de discussio do Zatan que prevé ordenamento nessa area de \ \
72 — sobreposicao. A Analista Ambiental, Lilian, informa sobre realizacdo de trés oficinas locais em Rio a, |
73 Formoso e que no dia 5 de julho de 2019 havera audiéncia publica para apresentagdo de resultados

74 sobre as oficinas do Zatan. Pauta: O Presidente fala que 0 ciclo do “Projeto Gestio Participativa

75 Apa Costa dos Corais: conhecendo a pesca artesanal” esta se encerrado, apdés conclusdo /do
76 — diagndstico com realizagao de 1.500 entrevistas e com 12 reunides comunitarias para devolucao dos

.

77 resultados. O presidente acrescentou que houve diferencas significativas no nimero de entrevistas

78 por localidades e que o passo subsequente sera 0 monitoramento da atividade pesqueira na unidade e

79 — que esse monitoramento sera alinhado com o Programa Monitora do ICMBio. De acordo com o Ss
80 Presidente sera aberto edital para 5 bolsas para apoio do monitoramento e que a consultoria se

81 estenderd até setembro,e a partir de outubro vamos tentar uma bolsa de mestrado via GefMar. O
82 Presidente informa que foi aprovado outro projeto para unidade por edital do Funbio, para projeto
83 envolvendo jovens protagonistas da pesca artesanal o qual abrangera: formagao de liderangas e
84 —_ gest’o ambiental, e que sera de grande importancia que a Camara Tematica de Pesca e 0 Grupo de
85 Trabalho sobre Espécies Ameagadas tenham participagdo direta nessas agdes. A Conselheira Beatriz
86 informa que semana passada foi realizada Reuniio do CPG da Lagosta e que houve proposta de
87 _ regularizagao da pesca com compressor pelo setor industrial ¢ acrescenta que isso justifica o esforco
88 de retomar 0 trabalho. O Presidente falou que percebeu que muitos locais da unidade esto sem apoio
89 _no que se refere a gestdo da pesca e que nao esta conseguindo estar presente em todas as localidades \
90 por estar como exercendo cargo de chefia na unidade de conservacao, ¢ falou do TAUS como
91 instrumento de garantir os territérios pesqueiros. A Secretaria chama os convidados Cecil e Bete para
92 __realizarem apresentagao e discussao sobre Regimento Interno. O Convidados explicaram a dinamica

—
/

93 da Capacitacao realizada um dia anterior e disse que foi um oportuno momento para se discuti
x 94/ valores, condutas ¢ crengas contidos no Regimento Interno. Em seguida 0 Convidado Cecil chamou .->\
‘ gs 95 os Grupos de Trabalhos j

7o™N

rmados durante a capacitagao para que os mesmos apresentassem a

  
 

io F

ft r AA .
f \96 _ plenaria seu resultados. A Analista Ambiental Gabriela falou que a capacitagaéo foi uma oportunidade
97 para reflexao sobre a postura do conselheiro e que surgiram assuntos que nao estdo no Regimento
98 —Interno, e que poucos conselheiros conheciam o Regimento Interno, € que se precisa formar um
99 Grupo de Trabalho para revisio do Regimento Interno da APACC. O Conselheiro Leonardo

100 = agradece ao convidados, e explica que os regimentos internos se espelham na constituic¢io e acaba j

101 imobilizando a dindmica do mesmo, sugere, assim, que o regimento possa ser revisado para uma

102 versio mais focada em principios e valores para evitar regras especificas que atrapalha a execuciio da

103 atuagao do conselho. O Presidente fala da importancia do Conapac na gestao da unidade e a ideia é

104 = aprimorar esse espago de modo que nas reunides ordinérias possa haver maior integragdo dos

105 —conselheiros, pois, cada um desses é agente direto no territério da unidade de conservacdo. A

106 =Analista Ambiental Gabriela pergunta a plenaria quem se disponibiliza a compor o Grupo de

107 = Trabalho de Revisado do Regimento Interno de modo que os Conselheiros Jéssica Faria, Beatriz

108  Mesquita, Ana Paula, Carolina, Rafael, Ana Vergosa, Te6filo, Eduardo Barreto e Lucas decidiram

109 compor o referido grupo de trabalho. A Analista acrescenta que antes da proxima reuniao ordinaria

110 sera enviada minuta do Regimento Interno para apreciacéo de todos os conselheiros. A Secretaria

111. convida todos ao almoco e informa que a tarde a partir da 13h30 reinicia-se a reunido. As 13h30 A \

112 Secretaria reinicia a reuniao passando a palavra 4 Conselheira Carolina que realiza apresentacdo \ \

113 sobre Caémaras Tematicas, questionando quais devem ser essas cémaras, quantos membros devem ter ~~ ~~

114 © como vao funcionar. O Presidente fala da importancia das Camaras Tematicas no funcionament

115 do Conapac. Pauta: A Conselheira abre assunto para discusséo. O Conselheiro Jonny fala que‘cada 4

116 camara tem uma realidade diferente, e que ha dificuldade para reunir os componentes da camaras, e

117 diz nao ser a favor de se criar mais camaras, e tentar as atuais fazerem funcionar. A Secretaria fala da

118 necessidade do funcionamento da Camara Técnica de Gestio Socioambiental, pois, muitos

119 moradores da unidade de conserva¢ao nao sabem que fazem parte da mesma. A Analista Ambiental

120 Gabriela diz que as caimaras tém como funcao subsidiar 0 Conapac e talvez nao se esteja 7

121 —_aproveitando o potencial desses espa¢os criados. A analista acrescentou que poder-se-ia pensar em 4 ‘)

JG
—

\,

y

122 — Planos de Agées proprios para as cémaras atuarem como espacos de gestao e os mesmos criariam (

123 suas demandas, fazendo com que se visualizasse us assuntos emergentes no territério. A Conselheira <2
124 — Solange diz que se tem c4mara as mesmas devem funcionar e que sente falta da palavra educaca
125 —_acrescenta que as cdmaras nao podem funcionar apenas por demandas, mas, as mesmas podem criar
126 agenda propria. A Conselheira Izabel concede a palavra a convidada Bete que diz que o Plano de
127 Manejo esta no ponto de publicagao e seria interessante que as Camaras Tematicas focassem nos
128 —_objetivos estratégicos do plano. O Conselheiro Luiz concorda que essas cémaras tém que funcionare ~
129 — que os temas devem ser os do Plano de Manejo. O Conselheiro Lucas concorda que as cAmaras,
130 desde o inicio, foram consideradas como o cerebro do Conapac e agora é se tem uma proposta de que
131 as cAmaras se tornem o bracgo do conselho e diz estar de acordo com essa proposta. A Conselheira
132 Gabriela fala da experiéncia que teve em duas unidades de conservagao ¢ que suas camaras do ja |
133  tinham esse desenho com esses espagos como sendo criadores das préprias demandas, inclusive com |
134 _ planos de acao proprios. O Presidente chama atencio para a fala da Convidada Bete sobre as cAmaras

135 — estarem articuladas aos objetivos do Plano de Manejo, pois, seria uma oportunidade para aqueles que

136 nao participaram diretamente da revisio do plano se tornarem proativos no novo ciclo de gestao. O

137 — Conselheiro Fabiano fala que atualmente tem-se duas categorias de camaras: as setoriais, de pesca e Na
138 turismo, e as transversais, demais cAmaras. e que talvez se possa pensar em outro formato de
139  cmara. O Conselheiro Rafael fala que € a favor de se manter as cAmaras atuais, mas, tem-se que
140 —definir e planejar as reunides. O Convidado Cecil diz sobre o papel das cdmaras no conselho e que
141 esse espago é um espaco coletivo que faz parte da governanga na esfera federal, portanto, o conselhc
142 com as respectivas cdmaras funcionam como articulador entre 0 local e o global. A Conselheira HS
143 Carolina a partir da plenaria mantém as quatro camaras tematicas. O Conselheiro Joab informa que191 (Sonsetheira Carolina di

 

passou um ano representando o IFET na Camara de Turismo, mas, com o retorno da Turisméloga
Manuela ao conselho indica a mesma para representar o instituto. O Conselheiro Joab acrescenta que
se disponibiliza para compor a Camara de Gestao Socioambiental. A plenaria concorda com a
altera¢4o sugerida pelo Conselheiro Joabe na composicao da CT de Turismo. A CT de Pesca, com
uma Unica representante na reunido, a Conselheira Izabel, disse permanecer na camara. A Secretaria
informou que Severino Antonio, do Conselho Pastoral dos Pescadores, deve retornar ao conselho e
devera recompor a CT de Pesca. Dessa maneira, essa cAmara ficou com sete componentes. Com
relagéo a CT de Gestéo Socioambiental, a Conselheira Izabel se dispde a participar, entra o
Conselheiro Joab, como ja dito. O Conselheiro Teofilo e 0 Conselheiro Fabiano abrem vacancia na
camara para que a mesma se renove. A Analista Gabriela informa que havera revisao do Regimento
Interno e que as Cémaras Tematicas poderao ser compostas por membros fora do conselho. O
Analista Eduardo lembra que o fato de existir essa regra de apenas ter membros do conselho nas
camaras foi discutido 4 época com objetivo de manter equilibrio entre os diversos setores envolvidos
no conselho. O Conselheiro Lucas confirma que atualmente nao pode haver membros da CT fora do
conselho. O Conselheiro Clemente ¢ a Conselheira Solange se dispuseram a compor a CT de Gestao
Socioambiental. O Conselheiro Lucas informa que pela Instrugao Normativa dos Conselhos as CT’s
podem ser compostas por membros nao-conselheiros, O Analista Iran, lembra 0 caso dos bugueiros
para explicar porque essa regra foi acatada pelo conselho. A Conselheira Antonia Amorim se disp6e
a compor a CT de Gestao Socioambiental. A Conselheira Carolina confirma os Conselheiros Joab,
Jeferson, Solange, Antonia Amorim, Ana Paula e C lemente para a CT de Gestdo Socioambiental. A
Conselheira Carolina inicia andlise da CT de Biodiversidade, de modo que o Conselheiro Lucas,
devido a sua situagao na prefeitura, diz por bem nao continuar na camara. O Conselheiro Teéfilo
confirma sua participacdo na camara, e por fim o Conselheiro Clemente se dispde a compor a
camara. O Presidente lembra que com a revisdo do Regimento Interno 0 limite de componentes das
camaras podera se alterado e que deve ter pelo menos um componente da gest&o e um da secretaria
acompanhando © andamento de cada camara tematica. A Analista Gabriela disse que deveria se
pensar em trazer as reunides das CT’s para os dias das reuniées ordinarias e se pensar em que todos
os conselheiros devam compor pelo menos uma camara tematica. O Conselheiro Clemente concorda
acha essa ideia interessante. A Conselheira Solange sugere que se discuta mais o assunto.

Conselheira Gabriela que se pode pensar em como otimizar a participagao de todos e que o Grupo de
Trabalho do Regimento Interno deve considerar essa proposi¢aéo. O Conselheiro Muniz que a
antecipac¢éo de envios de documentos aos conselheiros facilita as discussdes na reunido, e que
independente de compor alguma c4mara a Marinha do Brasil estaré presente para auxiliar o
conselho. A Conselheira Gabriela diz que essa modificagdes sao tentativas de melhorar o
funcionamento, e¢ se por acaso nao der certo busca-se outra forma de funcionamento. A Conselheira
Gabriela levanta questdo do seminario de pesquisa e que se faz necessario a formacao de um Grupo
de Trabalho especifico para o evento. O Analista [ran convida todos os conselheiros a participarem
na construgao do evento e que o mesmo tera o apoio do Projeto Terramar e sera realizado em Maceié
entre 23 a 25 de outubro de 2019, em local ainda a ser definido. O tema do semindario sera Ciéncia
Cidada e esta estimado, até 0 momento. a participacgdo de 200 pessoas. O Presidente que o evento
tera uma vertente de participacdo social na pesquisa cientifica e que esta sendo programado a
elaboragéo de um documentario. O Analista Iran lembrou que no primeiro seminario houve
participagaio de Camaras Técnicas e formaram-se comissdes para elaboragio do evento. O

vA

Oe

; /
a

   

|

’

Ws

Conselheiro Clemente disse que participou da comissao de organizacao do primeiro seminario e que *
foi uma experiéncia tranquila. O Presidente falou ser uma boa oportunidade para dinamizar ome

tematicas, Os Conselheiros Clemente, Lucas, Beatriz, Joabe, Jéssica, e Hedyane, assim como
Analistas Marius e Iran, se disporam para compor o comité de organiza¢éo do seminario.
que se faz ngcessario a definigao de Coordenador e Relator do Grupo de

  

Ww
Ne

(

on a) a Or ”  onac
\yys bo rawr AY
\192
193
194
195
196
197
198

 

‘
Trabalho do Seminario, de modo que o Analista Iran ficou como Coordenador e Jéssica como
Relatora do grupo. Com relagio ao Grupo de Trabalho do Regimento Interno decidiu-se a
Conselheira Carolina como Coordenadora e a Conselheira Beatriz como Relatora. O
Presidente pergunta se alguém tem mais alguma fala, como nao houve, informa sobre a WW
307 Reunido do Conapac a ser realizada em 5 de setembro de 2019, e encerra a presente {

reuniao. \. |
wd m™
Nat ® a4Aprovagao da Memoria da 29?

Classificado pela ordem dos assentos

N° Setor Entidade Municipio:
(Sigla)
1 Gestao Publica APACC

Tamandaré

2 Gestdo Publica IBAMA/AL Maceis

3 Gestao Publica MBCP/AL

Maceié

4 Gestdo Publica SEMARH

Maceid

 

5 Gestdo Publica

IMA Maceié
6 Gestdo Publica cee Maceié

  

7 Gestdo Publica SEMAS Recife
8 Gestdo Publica ASSENTO
VAGO
9 Gestdo Publica PMTam Tattiandart

 

Reuniao Ordinaria do CONAPAC — Data:02/10/2019 Local:Maragogi/AL

 

 

 

 

Representante: Assinatura
Andrei Tiego Cunha Cardoso Titular
Eduardo Machado de Almeida Suplente
Rivaldo Couto dos Santos Junior Titular
Marcelo Bastos Francozo Suplente
i Tituls
Ana Marcia de Albuquerque Santos - - ar Maa ght J Ay b= i
André Luiz Muniz Pereira Suplen
Titular

Claudio Alexandre Ayres da Costa

Carlos Eduardo Gomes Barreto

Pedro Normande

Ermi Ferrari

Sandra Lopes Villanova Mendonca

Marilia Lima Hermann

  
 
 

Suplente

Titular

dhs !
Suplente , Mararbre fo, Utama nay

 

 

 

Andrea Olinto Titular wil a
Samanta Della Bella Suplente

10 10

10 10

Manoel Alexandre Pedrosa

Titular ~~

Toca, F Kuo

 

Lizete Maioli

Suplente

Pagina | de 5Aprovagao da Memoria da 29? Reuniao Ordinaria do CONAPAC — Data:02/10/2019 Local:Maragogi/AL

Classificado pela ordem dos assentos

Assinatura

   
 

N° Setor Entidade Municipio: Representante:
(Sigla)

  
 
 

10 Gestao Publica PMMaragogi Fernando Sérgio Lira Neto
/PMPar

Maragogi

Antonia Amorim Alves Suplente

         
 

 

 

 

 

 

 

i i Titul
11 Gestdo Publica oe So José da Nelson Sena F ito - - i ar
cacieaiaiaia _ Lucas Silveira Franca de Aratijo Suplente
isti Titular es . AY
12 Gest4o Publica SAP PMPC emai Izabel Cristina Chagas - tt ular aacbeh OrceHi ae ; Wreager
Camnatagite Jeferson Tito Lima Suplente ~
13 Pesquisa Cientifica GN! Recife lara Braga Sommer - ‘eae ITOH ODO AK
Fabio Adénis Gouveia Carneiro Cunha Suplente
14 Pesquisa Cientifica UFRPE Recife RosAngela Paula Teixeira Lessa - Thalar - - - - /
Karine Matos Magalh4es Suplente Vee ue Lae (Ce
i ‘ sik
15 Pesquisa Cientifica UFPE Tenenaaes Mauro Maida - 8 ie ar a _ _
Tereza Cristina Medeiros de Araujo Suplente
16 Pesquisa Cientifica PRODEMA/ Recifé Vanice Santiago Fragoso Selva Titular
UFPE ~ i “ — = - ‘i _
Itamar José Dias e Cordeiro Suplente
17 Pesquisa Cientifica UFAL Maceié Claudio Sampaio - Titular ; =

 

   

   

Vandick da Silva Batista Suplente

     
 

  

Leonardo Tortorielo Messias Titular

18 Pesquisa Cientifica CEPENE/IC Tamandaré
MBIO

 

Fabiano Pimentel Ribeiro Suplente

Pagina 2de 5

dca eel el aAprovagao da Memoria da 294 Reuniao Ordinaria do CONAPAC — Data:02/10/2019 Local:Maragogi/AL

Classificado pela ordem dos assentas

N° Setor Entidade Municipio: Representante: Assinatura
(Sigla)
19 Pesquisa Cientifica IFAL ——— Joab Gomes de Melo - - - Tati - ;

 

   
 

Manuela Grace de Almeira Rocha Kasp Suplente

  

 

 

 

  

20 Pesquisa Cientifica FUNDAJ Recife Beatriz Mesquita Jardim Pedrosa Tae -
Solange Fernandes Soares Coutinho Suplente
71 Agricultura, Industriae ASSENTO Maceid ASSENTO VAGO - ; Fiala - - oe -
Comercio VAGO
ASSENTO VAGO Suplente
22 Agricultura, Industriae ABIH AL uit Carlos Anténio N ogueira Gatto iar ; Ce - -
Comércio 5
Ricardo Fancisco de Almeida Suplente

     
 
   
    

ivi i Severino José da Silva Titular
23 Atividade Pesqueira 7-9 Sao José da ¥ a .

i)
Corea Grand? Prilde Lima Oliveira Suplente |

  
  
 
   

   

 

24 Atividade Pesqueira 7-25 Joao Amaral dos Santos

Titular
Porto de Pedras .

Pedro Luiz da Silva Suplente

   

 

 

5 Atividade Pesqueira 7-21/Z.-14 Parioueta Jotnny Aathaio. da Silva - Titular - ; ;
; Benaldo do Nascimento Barros Suplente
6 Atividade Pesqueira ASSENTO 27 27
VAGO - ~ ~ ~ ~
ASSENTO VAGO Suplente
7 Atividade Pesqueira CPP Olinda Severino Antonio dos Santos - ‘Tikes ; ;

 

Laurineide Maria Vieira de Carvalho Suplente

Pagina 3 de 5Aprovagao da Memoria da 29 Reuniao Ordinaria do CONAPAC -— Data:02/1 0/2019 Local:Maragogi/AL

Classificada pela ordem dos assentos

N° Setor Entidade Municipio: Representante: Assinatura
(Sigla)

ivi i bs Severino Ramos dos Santos Titular
28 Atividade Pesqueira Z-5 Tamandaré 7 _ _ _ _ _ = _ i ee

 

Suplente

  
   
  
   
 

Jancirleide Maria da Silva

Joao Candido Nogueira Titular

 
    

 

      

 

 

 

  
 

29 Atividade Turistica CCCVB Maragogi - : .
Luis Claudio Goncalves Mele Suplente
ivi isti Titul Ay
30 Atividade Turistica AMITUS So Miguel dos Ana Paula de Moura Souza ; itular CG
Nagel José Veloso da Silva Suplente
31 Atividade Turistica SINGTUR-  \faceig Alexandre Henrique da Rocha Dantas Titular ; | - . a
AL/IABS
Mauro Knupfer Coutinho Suplente
32 Atividade Turistica AE MBAR Musa Ratio. F ernando da Fonseca Costa Flori wibalar _

Farid Aoun Daher Suplente

   

 

 

_ a ani Titul
33 Atividade Turistica APB Porta de-Pediee José Antonio dos Santos - itular -
José Claudio Damaso Cavalvante Suplente
we ga A l ! Titul
34 Atividade Turistica ARIBAMA/A —a na das Dores A buquerque Vercosa so ar - ; /
JCSMM
José Reginaldo da Silva Suplente
355 Organizagdes de AMORDAG/ jyaceis Cidalia Silva Santos - Titular :

 
   
 

 

~ Educagéo e Cultura e ABEVILA

Associacéo Comunitaria Teéfilo Carlos de Albuquerque Filho

    

Organizagdes de YANDE Sio Miguel dos Rafael Lustosa Siqueira Titular // 7 Rh /

Educag¢do e Cultura e Milagres

Associagdo Comunitaria Tsachi Greenhut Suplente

Pagina 4 de 5Aprovagao da Memoria da 29% Reuniao Ordinaria do CONAPAC — Data:02/10/2019 Local:Maragogi/AL

Classificado pela ordem dos assentas

N° Setor Entidade

(Sigla)

Municipio:

Representante:

Assinatura

RSet prensa pn igs

37 Organizacées de ISSLNM

Educag¢ao e Cultura e nana
Associacéo Comunitaria

Orgaos Ambientalistas e FMA/IBB Recife

de Pesquisa

Orgaos Ambientalistase IRCOS ‘Tansadaeé

de Pesquisa

  
 

40 Orgios Ambientalistas e BIOTA-AL

: Maceio
de Pesquisa

 

 

 

Jurandir Dias de Aradjo Titular
André Vieira de Paula Suplente
Clemente Coelho Junior Titular
Joao Carlos Gomes Borges Suplente
Titular

Lucian de Lacerda Interaminense

Hedyane Meireles Pereira

Luciana Santos Medeiros

 

Bruno Stefanis S. Pereira de Oliveira.

 
  

Suplente

 

Titular

Suplente

Pagina 5 de 5