1 MEMÓRIA DA 33ª REUNIÃO ORDINÁRIA DO CONSELHO GESTOR DA ÁREA DE
2 PROTEÇÃO AMBIENTAL COSTA DOS CORAIS – CONAPAC
3 Data: 16 e 17/07/2020. Início: 16/07/2020 às 9h21min. Fim: 17/07/2020 às 13h42min.
4 Local: Virtual-Online.
5 Relator: Luciana de Carvalho Salgueiro Silva (Biota) - Conselheira APACC
6
7 Abertura: Verificado o Quórum, às 9h21min, a analista ambiental Gabriella Calixto
8 (ICMBio), iniciou a reunião dando boas vindas a todos, agradecendo os esforços para
9 realização da reunião no formato virtual e passando as instruções acerca dos
10 procedimentos para manifestação e votação, passando a palavra à secretária do
11 CONAPACC, Ana Paula (Amitus) que prestou homenagem à conselheira Cidália, da
12 Associação dos Moradores do Residencial Refúgio das Águas de Ipioca (AMORDAG)
13 cadeira 35, empossada em 10/03/2016, falecida recentemente, tendo sido feito um
14 minuto de silêncio pelos participantes. Seguiu-se a aprovação da memória da reunião
15 anterior, após pequenas correções sugeridas e imediatamente realizadas, por
16 unanimidade, e aprovação da pauta da reunião, após esclarecimentos de
17 enquadramento de determinadas discussões em cada item. Pauta: 1º dia 16/07 1)
18 Apresentação do novo chefe do NGI/APACC; 2) Aprovação da revisão final do
19 regimento interno; 3) Moção de apoio aos pescadores e pescadoras atingidos pelo
20 vazamento de petróleo na APACC; 4) Complementação da secretaria; 5)
21 complementação da CT de Turismo; 2º dia 17/07 1) Provocação ao GT de
22 emergências; 2) Atualização da situação da revisão do Plano de Manejo; 3)
23 Apresentação sobre a atuação da gestão na pandemia; 4) Panorama Geral da
24 problemática do petróleo; 4) Denúncias e desdobramentos; 5) Encerramento.
25
26 Dia 1 - Pauta 1) Apresentação do novo chefe do NGI/APACC – Gestão da APACC:
27 Wenderson (ICMBio) se apresentou, informando sobre sua experiência pessoal e
28 profissional na área ambiental, e registrou a excepcionalidade do momento, lamentando
29 a impossibilidade de conhecer cada conselheiro pessoalmente, como também
30 prestando condolências à família da conselheira falecida. Comentou os desafios já
31 enfrentados desde o início de sua gestão, com destaque para o evento do
32 derramamento de óleo, enaltecendo a atuação do Conselho. Concluiu mencionando que
33 ajustes tiveram de ser implementados devido ao segundo grande desafio do ano, a
34 pandemia do Covid-19, como a alteração da reunião deste Conselho para o formato
35 virtual. Reforçou os compromissos do NGI perante o Conselho e se disponibilizou para
36 atender a solicitações ou questionamentos dos conselheiros. Tsachi (Yandê) levantou
37 dúvidas sobre como ocorrerá a reabertura de visitação na APACC e, em resposta, o
38 chefe prestou informações preliminares sobre a reabertura ser condicionada aos
39 estágios e protocolos de cada Estado e município, remetendo maiores considerações e
40 discussões para pauta “3” do segundo dia. Luiz Cláudio (CCCVB), Fernando Lira
41 (prefeitura de Maragogi), Valmir Ramos (prefeitura de Barreiros) e Jeferson Tito
42 (Prefeitura Passo de Camaragibe) deram boas vindas ao novo chefe. Fernando Lira
43 (prefeitura de Maragogi) informou a existência de protocolo biossanitário de Maragogi.
44 Bruno Stefanis (Biota) indagou sobre como funcionará quando existir conflito entre
45 decretos de abertura dos Estados com regulamentações de municípios, ao que
46 Wenderson (ICMBio) respondeu tratar-se de questão jurídica que caberá às instâncias
47 competentes se pronunciar, visto que há alegação de autonomia dos municípios. Pedro2
48 Luiz (Colônia de pescadores de Porto de Pedras), deu as boas vindas ao chefe e
49 pediu retorno sobre a Carta do Óleo, elaborada com apoio do Conselho, em relação aos
50 impactos do desastre do óleo sobre as comunidades pesqueiras. Wenderson (ICMBio)
51 informou que vai dar retorno sobre o andamento da solicitação.
52 Dia 1 - Pauta 2) Aprovação da revisão final do regimento interno: Beatriz Mesquita
53 (FUNDAJ), como relatora do grupo formado para elaborar e discutir o Regimento Interno
54 relembrou que o documento foi aprovado, conforme as últimas três reuniões do
55 Conselho, apresentando as modificações sugeridas pela Coordenação Regional (CR-
56 6). Sobre as alterações analisadas, foi aprovada a sugestão da Ana Paula (Amitus) de
57 que, no caso de não atendido o quórum, a reunião do conselho seja agendada dentro
58 de 30 dias; de Cláudia (ICMBio), Bruno Stefanis (Biota) e Beatriz Mesquita
59 (FUNDAJ), em relação às referências à CR-6 ser substituída por “instância do ICMBio
60 competente”, Luiz Cláudio (CCCVB) sugeriu inserir possibilidade de cobrança de ações
61 de GTs pela plenária; Lucas (prefeitura de São José da Coroa Grande) esclareceu a
62 diferença entre GTs e Câmaras Temáticas, destacando a importância de levar essas
63 diferenças em consideração para as sugestões; Gabi (ICMBio) sugeriu a inclusão de
64 plataformas digitais para realização de reuniões entre os subgrupos do Conselho, e que
65 o cronograma como que seja determinada apresentem seu cronograma na próxima
66 reunião para aprovação da plenária. Após mais discussões e participações, não houve
67 divergência quanto à maioria das alterações advindas da CR-6, com exceção da
68 redação do art. 29, § 1º, cuja sugestão de alteração foi colocada em votação, tendo sido
69 aprovada a manutenção da redação original por 23 votos favoráveis, com quatro
70 abstenções. Dia 1 - Pauta 3) Moção de apoio aos pescadores e pescadoras
71 atingidos pelo vazamento de petróleo na APA Costa dos Corais: apresentado o
72 documento, previamente disponibilizado para os conselheiros, por componente do
73 grupo designado para sua, redação, o conselheiro Vandick – UFAL, o qual sugeriu que
74 o documento contemplasse o atingimento do mesmo grupo pela pandemia de Covid-19.
75 O documento foi colocado em votação o documento da forma como estava, tendo sido
76 esclarecido que o voto “não” seria considerado como favorável à inclusão da questão
77 de Covid no documento, e tendo tido resultado de 25 votos favoráveis ao documento
78 como está; 4 votos “não”, ou seja, favorável à inclusão da questão da pandemia no
79 documento, e 1 abstenção (Ibama).
80 Dia 1 - Pauta 4) Renovação da secretaria: Ana Paula (AMITUS) informou a vacância
81 de 2 vagas de relatoria, e 1 de assessoria técnica, complementando com a informação
82 de que já houve disponibilidade de uma pessoa para relatoria, de Luciana Salgueiro
83 (Biota), e para assessoria técnica, de Manuela (IFAL), e sendo questionado pela
84 moderadora (Gabi) se havia mais conselheiros se disponibilizando para a vaga
85 existente, de segunda relatoria, tendo surgido a disponibilidade da conselheira Ana das
86 Dores (Aribama). Colocado em votação a composição sugerida, foi aprovada por 29
87 votos favoráveis, com duas abstenções. Em seguida, Gabi (ICMBio) relembrou que o
88 regimento interno prevê a figura do voluntário para a secretaria do CONAPACC,
89 informando que a Jéssica se disponibilizou a auxiliar a secretaria neste formato, e que
90 o ICMBio estimula que jovens, inclusive do programa Jovens Protagonistas, também
91 desenvolvam essa experiência.
92 Dia 1 - Pauta 5) Instituições em vias de serem excluídas por falta: Ana Paula
93 (AMITUS) apresentou as instituições que estão nesta situação, sendo elas Sindicato
94 dos Guias de Alagoas, que divide cadeira do Instituto IABS, que se retirou, estando com
95 5 faltas consecutivas; UFPE, com 3 faltas consecutivas, e ABIH, com 3 faltas alternadas.3
96 Ricardo Almeida solicitou revisão das faltas, por entender que alguma ou algumas das
97 faltas teriam sido computadas equivocadamente, por mero esquecimento de assinatura
98 do documento, mas tendo havido participação. Gabi (ICMBio) esclareceu que, diante
99 da manifestação de interesse, a colocação será levada em consideração. Mauro
100 (UFPE) informou que reconhece equívoco da instituição em deixar de justificar as
101 ausências, afirmando que ocorreram em datas de aulas da Universidade e solicitando a
102 permanência. Henrique Dantas (SINGTUR-AL) informou que teve dificuldades para
103 atender, solicita a permanência e informa que irá atentar para designação de suplente.
104 Carlos Kiko (ABIH) também informou o interesse na permanência, reconhecendo falha
105 em não conseguir apresentar as justificativas e participação por suplência. Ana Paula
106 (AMITUS) solicitou que os representantes confirmassem a facilidade de sua
107 comunicação das justificativas com a secretaria. Colocado em votação cada instituição
108 e sua exclusão da cadeira, para ABIH: foi aprovada a permanência por 26 votos, com 1
109 voto pela exclusão, e 2 abstenções. Para UFPE: foi aprovada a permanência por 24
110 votos, com 1 voto pela exclusão, e 5 abstenções. Para SINGTUR-AL aprovada a
111 permanência por 14 votos, com 2 voto pela exclusão, e 14 abstenções. Eduardo
112 (ICMBio) informou a saída do Rafael Lustosa (Yandê), que se tornou bolsista do
113 ICMBio, da Câmara Temática de turismo, ficando para votação o ingresso da professora
114 Vanice Selva (UFPE) para a vaga. Manuela Kaspary (IFAL) e Carlos Kiko (ABIH)
115 fizeram solicitações que foram redirecionadas para debate interno na câmara por
116 Eduardo (ICMBio). Colocado em votação o ingresso, foi aprovado por unanimidade.
117 Dia 1 – Pauta 6) Encerramento: Iara Sommer (CEPENE) informou reformulação
118 interna do ICMBio, pela qual o programa peixe-boi será remanejado de volta para o
119 CMA, saindo do CEPENE, razão pela qual ela informa o encerramento de sua
120 participação no conselho, como representante do programa peixe-boi, e ante a
121 impossibilidade de participação na continuidade da reunião, dia 16/07, em razão de
122 visita do presidente do ICMBio ao CEPENE. Lula (CCCVB) informa a constituição de
123 Comitê provisório de bacias hidrográficas do litoral norte de Alagoas, com participação
124 da instituição. O chefe Wenderson (ICMBio) fez colocação final de agradecimento pela
125 participação de todos, destacando as dificuldades e amadurecimento da reunião no
126 formato virtual. Gabi (ICMBio) abriu para avaliação e sugestões sobre o formato virtual,
127 para implementação no prosseguimento da reunião no dia subsequente, fazendo
128 também agradecimentos da equipe de tecnologia da informação para viabilizar a
129 reunião, bolsistas do ICMBio, bem como ao público em redes sociais, que não são
130 conselheiros, e cujos comentários serão transcritos como anexo na memória da reunião.
131 Valmir (Prefeitura de Barreiros) e Tsachi (Yandê) congratularam a todos pelo sucesso
132 no formato, com objetividade, congratulações que também já haviam sido registradas
133 por todos no chat da plataforma, destacando a importância de participação ampla de
134 todas as categorias, com maior ou menor facilidade de acesso tecnológico. Ana Paula
135 retomou as colocações de encerramento, reforçando o aguardo para a continuidade no
136 dia subsequente.
137
138 Continuação da 33ª REUNIÃO ORDINÁRIA DO CONSELHO GESTOR DA ÁREA DE
139 PROTEÇÃO AMBIENTAL COSTA DOS CORAIS – CONAPAC
140
141 Abertura do dia 2: às 9h24min, verificado o quórum, foi autorizado o início da
142 transmissão por Gabi (ICMBio), que deu as boas-vindas a todos, e transmitiu a palavra4
143 à secretária Ana Paula (AMITUS), que apresentou a proposta de pauta para a
144 continuação da reunião, a título de submetendo-o a aprovação.
145
146 Dia 2 – Pauta 1) Provocação ao GT de emergências – Secretaria: Ana Paula
147 (AMITUS) esclareceu a provocação, no sentido de que o grupo, criado na última
148 reunião, acabou ficando inativo, não tendo ocorrido reunião, nem designado
149 coordenador, Bruno Stefanis (Biota) informou que, de fato, não houve atividade do
150 grupo, e que está sendo discutido em outro fórum eletrônico concomitantemente à
151 presente reunião, sugerindo inversão da pauta, para que fosse transferida para o final
152 da reunião, ocasião em que o grupo já poderia indicar coordenação e melhor definição
153 de seu objeto, não tendo havido divergência quanto à proposta.
154
155 Dia 2 – Pauta 2) Atualização da situação da revisão do Plano de Manejo - Gestão
156 da APACC: Passada a palavra ao chefe da unidade, Wenderson (ICMBio), informou
157 que esta revisão foi iniciada em 2017, tendo ocorrido diversas oficinas, com participação
158 da comunidade, entidades civis, órgãos públicos, cujos resultados foram encaminhados
159 em 2019 à sede para os trâmites administrativos de aprovação. Tramitou por diversas
160 diretorias, enfrentando atrasos em razão de diversas mudanças na estrutura do órgão
161 e, ao final de 2019, surgiram dois questionamentos perante a sede: 1) ofício prefeitura
162 de Tamandaré alegando que não tinha participado da construção; 2) provocação do
163 órgão ambiental estadual de Alagoas (IMA-AL), também alegando que não teria sido
164 inserido na participação. Em resposta, o NGI encaminhou à sede as atas das oficinas,
165 comprovando a presença e intensa participação de representantes dos órgãos titulares
166 dos questionamentos e solucionando a questão, que, no entanto, gerou atraso no
167 andamento. Posteriormente, houve mais um questionamento do IMA relacionado aos
168 limites da unidade, o que tramita em outro processo, referente ao refinamento da
169 delimitação constante no Decreto de criação da unidade, datado de 1997, e construído
170 com base na preamar média de 1831, com indicações de marcos naturais que
171 precisavam ser melhor determinados. O refinamento foi providenciado mediante estudo
172 técnico, informado aos órgãos ambientais de ambos os estados, durante o ano de 2020,
173 tendo passado por diversos órgãos competentes, dentro do ICMBio, com emissão de
174 notas técnicas e diversos estudos complementares. Informa que na semana passada
175 foi publicado no site do ICMBio o mapa resultante, posto que já foi definitivamente
176 aprovado pelas instâncias competentes do ICMBio, com todos os trâmites do processo
177 administrativo. Assim, a presidência foi provocada pela gestão da unidade para que
178 informe oficialmente a diretoria responsável pela aprovação do plano de manejo acerca
179 desta definição final, de maneira que se espera, não havendo mais nenhuma ocorrência
180 ou questionamento, que o novo Plano de Manejo esteja aprovado e vigente em breve.
181 Ressalta que todas estas pendências somente a sede poderia responder. Clemente
182 Coelho (Bioma Brasil) não ter recebido manifestação oficial anteriormente, em meados
183 de 2019, pontuando a importância de que tenha sido tornada oficial em reunião,
184 inclusive gravada e transmitida ao vivo, e passando a solicitar que toda a documentação
185 relacionada a este trâmite descrito fosse disponibilizada ao Conselho. Wenderson
186 (ICMBio) MPF foi provocado a acompanhar, em vista da demora, tendo sido respondido
187 para o órgão ministerial. Bruno Stefanis (BIOTA): lamenta os questionamentos
188 incoerentes, feitos por órgãos que tiveram ampla participação garantida, e solicita que
189 seja formalizado o envio desses novos limites a todas as prefeituras e órgãos estaduais
190 e respectivos conselhos, não apenas lançando no site, de preferência com cópia para5
191 os conselheiros, para que facilite o acompanhamento e fiscalização pelos conselheiros
192 em outros fóruns de políticas públicas. Wenderson (ICMBio): salientando a importância
193 desta provocação, informa que foi acertado recentemente com a Presidência do órgão
194 que a gestão da APACC oficie a sede para que formalize essa informação aos órgãos
195 envolvidos, esclarecendo que esta oficialização deve ser feita pela própria sede por se
196 tratar de um processo iniciado e efetivado pela própria sede. Valmir (prefeitura de
197 Barreiros) relembrou que, durante oficinas de revisão do Plano de Manejo, houve
198 discussões sobre a sobreposição da APACC com a APA de Guadalupe (Tamandaré), e
199 a necessidade de aguardar zoneamento que seria feito naquela unidade, no que foi
200 complementado por Andreia (SEMAS-PE) informando que tais discussões se limitavam
201 ao zoneamento náutico, tendo sido acordado que seria feito de forma coordenada entre
202 as duas unidades, encadeando com questionamento sobre as áreas urbanas que teriam
203 sido atingidas a partir desse refinamento, em divergência com a existência de áreas
204 exclusivamente marinhas, anteriormente. Eduardo (ICMBio) afirma que não houve
205 alteração de limites, mas refinamento de onde estão situados aqueles limites, que já foi
206 homologada pelo órgão maior do ICMBio. Rivaldo (IBAMA) destaca que o processo
207 administrativo de revisão de Plano de Manejo processo público, de maneira que
208 qualquer pessoa pode se antecipar aos comunicados oficiais, pedindo o
209 acompanhamento como usuário externo pelo sistema SEI, que o ICMBio será obrigado
210 a conceder esse acesso. Ana Paula (Amitus) informa que foi realizada entrega, em
211 mãos, ao presidente ICMBio, do original de moção do conselho manifestando
212 preocupação pela demora na publicação da revisão do plano de manejo. Dada a palavra
213 a Marius (ICMBio), complementa que os limites da unidade influenciam relativamente
214 no processo de licenciamento dentro da unidade porque, mesmo se tratando de território
215 federal, no regime jurídico da APA o licenciamento ambiental segue realizado pelo órgão
216 estadual, porém com necessidade de que haja ciência do ICMBio acerca do
217 licenciamento para que avalie se impacta atributos protegidos pela unidade, para que
218 tome ciência ou apresente manifestação, principalmente nos casos de licenciamento
219 submetido a EIA-RIMA, mas também em outros tipo de estudo. Mauro Maida (UFPE)
220 questiona sobre a referência à preamar média de 1831, alegando não haver esta
221 menção no decreto de criação, de maneira que ele entende que as referências seriam
222 à preamar de 1997. Marius (ICMBio) confirma o entendimento, esclarecendo que os
223 estudos para o refinamento dos limites concluíram exatamente neste sentido, de que,
224 mesmo não existindo preamar de 1997 oficial, a partir das visitas técnicas realizadas
225 aos locais, foi aquele o parâmetro seguido no decreto, de maneira que foi feita avaliação
226 se as supressões constatadas nas visitas teriam ocorrido após a criação da UC e, neste
227 caso, foram incluídas no território da APA, enquanto situações consolidadas
228 anteriormente ao decreto de criação (1997) foram excluídas do território da unidade,
229 faltando apenas um pequeno refinamento. Carolina (Yandê) a questiona se houve
230 alteração dos regramentos acordados com atuação participativa ativa de todos,
231 receando que tenha havido mudanças não transparentes, fala que foi reafirmada pelo
232 Pedro (Colônia Pescadores de Porto de Pedras). Wenderson (ICMBio) responde
233 que, até onde foi possível observar, não teve notícia de alterações desta natureza,
234 complementado por Marius (ICMBio) e Andrei (ICMBio) no sentido de não haver
235 notícias de alterações desta natureza, tendo sido destacado por Andrei (ICMBio)
236 informação da coordenação da necessidade de alteração ou flexibilização de algumas
237 regras que seriam relacionadas aos questionamentos dos limites, as quais serão
238 analisadas oportunamente, visto que estes questionamentos já estão sendo6
239 esclarecidos. Bruno Stefanis (Biota) sugere que ICMBio seja facilitador do acesso dos
240 conselheiros a documentos e procedimentos disponíveis no sistema SEI, visto não se
241 tratar de sistema simples de ser acessado, principalmente por conselheiros que não têm
242 facilidade para ferramentas tecnológicas. Carlos Kiko (ABIH) apresenta proposta de
243 reunião específica e rápida para apresentação deste ajuste nos limites da APA, a ser
244 apresentada pelos próprios profissionais que fizeram o trabalho. Rivaldo (IBAMA)
245 sugeriu que a chefia da unidade analise melhor forma de facilitar o acesso aos
246 documentos do processo, talvez fazendo levantamento de conselheiros que tenham
247 interesse nesse acesso, para ser proporcionado através da gestão. Ricardo (ABIH)
248 reforça o comentário de Kiko, que seria necessário um encontro para tratar desse ajuste.
249 Questiona também como fazer com que a comunicação flua melhor em relação a
250 projetos aprovados pelo órgão ambiental estadual, pois as vezes surgem denúncias por
251 falhas de comunicação em relação ao licenciamento e obras em andamento. Ana Paula
252 (AMITUS) destaca a importância de regramento para construções desordenadas, de
253 maneira que a delimitação da unidade é matéria de extrema importância, com impactos
254 relevantes para o meio ambiente e as atividades econômicas. Clemente (Bioma Brasil)
255 sugere que o acesso seja solicitado como conselho, não sendo suficiente apenas que
256 cada instituição interessada o solicite. Maurício (SEMAS-PE) levanta a questão de que
257 há impressão de que a matéria não tratou de apenas uma atualização tecnológica, pois,
258 ao alterar áreas integrantes do território da unidade, passa a configurar alteração de
259 limites. Eduardo (ICMBio) ainda informou que esse processo não foi considerado pelo
260 ICMBio como alteração de limites, mas como um procedimento utilizado pelo órgão
261 desde sua criação em todas as UCs, a partir de melhorias das ferramentas de
262 georreferenciamento. Inclusive lembra que os limites foram solicitados à SPU. Sugere
263 que o Conselho solicite acesso aos processos de revisão dos limites e de revisão do
264 Plano de Manejo, que estude os processos e, caso continue com o entendimento de
265 que houve alteração de limites sem os ritos processuais, que encaminhe a contestação
266 ao ICMBio. Caso não haja concordância, o caminho será judicializar. Gabi (ICMBio),
267 como moderadora, submeteu o encaminhamento dos debates a votação, resumindo-o
268 no sentido de que fique registrada a solicitação de vistas do procedimento ao conselho
269 e agendamento de reunião extraordinária para apresentação de todo esse processo
270 numa linguagem acessível a todos os conselheiros, para aprofundar as questões
271 relacionadas ao plano de manejo, encaminhamento que foi aprovado por todos. Mantida
272 a solicitação de manifestação de Rivaldo (IBAMA), este sugeriu que os órgãos públicos
273 que questionaram este processo apresentassem seus questionamentos aos
274 conselheiros, com antecedência em relação à reunião extraordinária que ocorrerá, e
275 Andrea (SEMAS-PE) informou que o órgão estadual de Pernambuco não formulou
276 questionamento desta natureza. Com a palavra, o chefe da unidade Wenderson
277 (ICMBio) referendou as solicitações do conselho, informando não haver problemas em
278 implementar este encaminhamento.
279
280 Dia 2 – Pauta 3) Apresentação do trabalho da Gestão da APACC durante a
281 pandemia:O Chefe realizou uma apresentação (disponível no portal da APA Costa dos
282 Corais) onde discorre sobre as ações realizadas pela equipe durante a pandemia. Iara
283 Sommer (Projeto Peixe-boi) questionou sobre a reabertura da unidade para atividades
284 de pesquisa, especialmente após ter sido reaberta para visitação, visto que os
285 cronogramas das pesquisas estão atrasados, ao que foi respondida por Wenderson
286 (ICMBio) que o processo em que tal questão foi formalizada pela pesquisadora está em7
287 vias de ser concluído, tendo andamento e em breve deverá ter uma resposta final, sendo
288 que o entendimento é pela manutenção da suspensão, até que seja formalmente
289 respondido. Ana Paula (AMITUS) salientou a necessidade e importância de retorno de
290 todas as atividades de pesquisa, e não apenas pesquisas específicas que tenham
291 formalizado o questionamento, sugerindo que seja avaliada a possibilidade de algum
292 encaminhamento pelo conselho para acelerar o alcance desta resposta. Wenderson
293 (ICMBio) q informou que, a partir do questionamento do Projeto Peixe-boi, a sede foi
294 provocada para manifestação de caráter geral. Bruno Stefanis (Biota) reforçou a
295 formalização também pelo Instituto Biota, e indagou sobre quais seriam as
296 consequências de retomada imediata das pesquisas, tendo em vista que não há
297 instrumento normativo vedando pesquisas neste período, mas apenas visitação, a qual
298 já foi autorizada para retomada, tendo sido respondido por Wenderson (ICMBio) que o
299 NGI não autorizou a retomada unicamente por não deter competência para essa
300 autorização essa retomada, e somente a sede poderá se manifestar. Clemente (Bioma)
301 reforça as colocações de importância de retomada das pesquisas, sugerindo como
302 encaminhamento a elaboração de carta do conselho, para fazer esse reforço coletivo
303 perante a sede. Claudio Sampaio - Buia (UFAL) reforça a solicitação, destacando os
304 atrasos nos cronogramas de pesquisa, e se disponibiliza para apoiar algumas
305 atividades, como mergulho, através do curso de engenharia de pesca. Mauro (UFPE)
306 sugere que sejam feitas visitas, pelos pesquisadores, aos corais e a seus objetos de
307 pesquisa. Karine Magalhães (UFRPE) destaca o atraso de pesquisas relacionadas ao
308 óleo, com financiamentos públicos e privados. Em resposta, Wenderson (ICMBio)
309 enaltece a importância do diálogo com todos, e também a atipicidade da situação, que
310 leva à necessidade da precaução de seguir entendimento da sede, solicitando
311 sensibilidade de todos de não ser por má vontade da gestão da APACC. Em votação o
312 encaminhamento sugerido por Clemente, foi aprovada a elaboração da carta, com 25
313 fotos favoráveis, e 4 abstenções. Bruno Stefanis (Biota) apresenta sugestão de que o
314 documento seja anexado ao processo já existente, mencionado por Wenderson
315 (ICMBio), o qual responde se tratar de sugestão relevante que deve ser seguida, por se
316 tratar de processo que já se encontra no gabinete da presidência, de maneira que seria
317 positivo esse reforço à Presidência. Gabi (ICMBio) destaca que o encaminhamento do
318 documento para anexar ao processo já deve ser considerado como previamente
319 aprovado pelo CONAPACC, sem necessidade de que essa medida ou o texto do
320 documento seja previamente submetido ao conselho, dando por encerrada a pauta.
321
322 Dia 2 – Pauta 4) Panorama geral (balanço) da Problemática do Petróleo: Lilian
323 (ICMBio) transmite informações sobre o papel do ICMBio no plano de
324 contingenciamento nacional; o funcionamento dos grupos de trabalho nos estados de
325 Alagoas e Pernambuco; a quantidade de resíduos coletados, sua destinação e os
326 responsáveis por sua destinação; panorama sobre os locais e quantidades de
327 reaparecimento recente de óleo, especificando o trabalho realizado para apoio às
328 prefeituras na coleta deste material; Valmir Ramos (Prefeitura de Barreiros)
329 apresentou dúvida sobre alguns dos dados apresentados, por não constar dados sobre
330 o município de Barreiros, informando que o resíduo coletado em Barreiros foi enviado
331 para encaminhamento via município de Tamandaré, por questões logísticas, tendo sido
332 respondido por Lilian que situações como estas foram acompanhadas mais de perto
333 pelo ICMBio no estado de Alagoas, onde ocorreram situações semelhantes, o que
334 facilitou esse mapeamento no Estado, que não foi a mesma em Pernambuco,8
335 informando que não dispunha desta informação e ressaltando a importância de obtê-la
336 para aprimorar o mapeamento. Fabiana Couto (SEMARH-AL) solicitou acesso aos
337 dados de registro do Ibama, em razão de estar dando uma pequena divergência para
338 os dados disponíveis na SEMARH. Muniz (Capitania dos Portos) destaca que o
339 reaparecimento recente ocorreu após condições climáticas mais severas, o que sugere
340 se tratar do mesmo vazamento de 2019, que foi revelado por estas condições, e informa
341 que esse material que reaparece está sendo coletado pela Capitania, tendo atingido um
342 total de cerca de 4kg. Lilian (ICMBio) complementa que o grupo de Alagoas continua
343 articulado e se comunicando, mesmo com a desmobilização do PNC. Retomada, neste
344 ensejo, a pauta do GT de emergências ambientais, Fabiana Couto (SEMARH-AL)
345 informou que as discussões estão em andamento no paralelo, tendo sido amadurecido
346 o objeto de trabalho como sendo a criação de plano de emergência geral, não apenas
347 ou especificamente para o óleo, e que não tem condição de assumir integralmente a
348 coordenação por situação de gestação, se dispondo a uma co-coordenação, podendo
349 assumir complementada por Bruno Stefanis (Biota) informou que não houve consenso
350 para indicação de coordenação.
351
352 Dia 2 – Pauta 5) Denúncias e desdobramentos: fiscalização normal na pandemia,
353 redes sociais ferramenta facilitadora de denúncias, a exemplo do grupo do CONAPACC,
354 NGI oficial site e emaill, podendo ser anônima. Urgência desloca equipe de fiscalização
355 dentro do possível, por não haver disponibilidade imediata 24hs. Relata sobre o
356 andamento que foi dado pela gestão acerca de denúncias específicas, que partiram do
357 grupo de comunicação eletrônica (Whatsapp) do Conselho. Muniz (Capitania) informa
358 que a Marinha também se mantém ativa na fiscalização, mesmo no contexto da
359 pandemia, colocando-se à disposição para apoio nas ações de fiscalização na APACC.
360 Ricardo Almeida (ABIH) informa que as irregularidades vêm crescendo e
361 principalmente agora com a preparação para a reabertura ao turismo, a pressão está
362 aumentando. Entende a dificuldade da fiscalização mas ressalta que é muito necessária,
363 e colocou à disposição apoio logístico, de alojamento e veículos, e do que mais for
364 possível, para que as demandas de fiscalização sejam atendidas com maior prontidão,
365 salientando a necessidade de intensificação da coibição de ações prejudiciais no
366 território da unidade, ao que foi respondido por Wenderson (ICMBio) compreendendo
367 a solicitação, reitera a importância das denúncias e agradece pela disponibilidade,
368 informando que algumas vezes a situação não compete ao ICMBio, mas é prontamente
369 encaminhada ao órgão competente. Tsachi (Yandê) destacou o crescimento da
370 pressão sobre os atributos da unidade, por um lado pelos moradores que querem
371 construir pequenos empreendimentos e por outro, pelos maiores empreendedores que
372 fazem grandes intervenções e que aparentemente são irregulares, mas tem placa de
373 anuência do órgão ambiental estadual - IMA/ AL. Sugere que seja aproveitado que o
374 Conselho reúne diversos órgãos públicos, assim que seja informado sobre obras e
375 intervenções, que o ICMBio solicite às prefeituras/ que o informe no caso de haver um
376 licenciamento em andamento, para facilitar o acompanhamento. Além disso, sugere
377 também continuar a colaboração interinstitucional, ampliando parcerias entre
378 instituições governamentais, e com empresas, entidades do terceiro setor, por exemplo,
379 utilizando drones para o monitoramento. Pedro (Colônia Pescadores de Porto de
380 Pedras) apresenta uma denuncia na praia do Patacho, sobre grandes intervenções
381 irregulares que estão sendo feitas. Wenderson (ICMBio) responde que de possa a
382 denúncia já estiveram no local e autuaram o empreendimento. Respondendo ao Tsachi,9
383 informou que está tentando alinhar com o IMA procedimentos para que o fluxo de
384 informações seja melhorado, mas ressalta que o órgão licenciador é o IMA. Lucas
385 (prefeitura de São José da Coroa Grande) comenta a respeito do rio Una,
386 recomendando que os órgãos ambientais busquem atuação e solução em conjunto, e
387 também com SPU, MPE, Academia, comunidade, setor da pesca etc., para que os
388 responsáveis sejam autuados, como já ocorreu no passado. Além disso, para mostrar à
389 população que todos estão atentos à questão e buscando solução.
390 Ana Paula (AMITUS): omissão das secretarias municipais, especialmente em ano
391 eleitoral.
392 Luiz Cláudio (CCCVB): endossar palavras e apelos anteriores, ressaltando ausência
393 de clareza sobre instituição competente para coibir ilegalidades, principalmente da
394 economia popular, e destaca que tem visto novamente veículos nas praias, para que
395 sejam utilizadas de forma ordenada. Não havendo mais novas pautas, e nem inscritos
396 para fala, Gabi (ICMBio) retomou a moderação para transmitir a todos que o grupo de
397 GT emergências tinha definido as indicações de Karine (UFRPE) para sua coordenação,
398 e Fabiana Couto (SEMARH/AL) para relatoria, submetendo essa estrutura a votação,
399 que foi aprovada por 22 votos favoráveis e 1 abstenção. Com a palavra final,
400 Wenderson (ICMBio) agradeceu aos participantes pela colaboração para vencer esse
401 desafio de realizar a reunião no formato virtual, ressaltou a importância do debate
402 democrático para aprimorar a gestão da unidade e colocou a disponibilidade do NGI
403 para esclarecimentos e aprofundamento das relações, abrindo para fala final da
404 secretária Ana Paula, e desde já declarando encerrada a reunião após essa fala. Ana
405 Paulo (Amitus) agradeceu a todos, informando que estava ansiosa sobre o
406 enfrentamento deste desafio, e feliz pelo sucesso alcançado.
407
408 13:38h - Encerramento
409
410
411 Encaminhamentos:
412 1. Aprovada moção de apoio aos pescadores, na redação que apresentada;
413 2. Aprovadas as alterações no Regimento Interno sugeridas pela CR-6, com
414 exceção da redação do art. 29, § 1º, cuja sugestão de alteração foi rejeitada, e
415 mantida a redação original;
416 3. Aprovada a nova composição da secretaria, com preenchimento das duas vagas
417 de relatoria por Luciana Salgueiro (Biota) e Ana das Dores (Aribama), e da vaga
418 de assessoria técnica por Manuela (IFAL);
419 4. Rejeitada a exclusão de instituições com excesso de faltas injustificadas;
420 5. Aprovada a solicitação do conselho de ter acesso a todas as informações sobre
421 o procedimento de refinamento dos limites da unidade, com agendamento de
422 reunião extraordinária para apresentação deste processo numa linguagem
423 acessível a todos os conselheiros, como também para aprofundar as questões
424 relacionadas ao plano de manejo.
425 6. Aprovada elaboração de carta ao ICMBio sobre a importância de retomada das
426 pesquisas no território da unidade, para que seja imediatamente anexada ao
427 processo já existente sobre a matéria, que já se encontra no gabinete da
428 presidência.
429