MEMORIA DA 26°, REUNIAO ORDINARIA DO CONSELHO GESTOR DA
AREA DE PROTECAO AMBIENTAL COSTA DOS CORAIS — CONAPAC

Data: 12 de julho de 2018. Inicio: 9hO8min; Fim: 15h47min
Local: Sede da Coopeagro, Maragogi - AL.
Relator: Fabiano Pimentel Ribeiro (Cepene/ICMBio - Conselheiro Suplente)

Abertura da Reunido: as 9h08min do dia 12 de julho de 2018, o Presidente do
Conselho Iran Normande informa que por ja ter quorum pode-se dar inicio aos
trabalhos, e da boas-vindas aos participantes da reuniao, e passa a palavra para ao
Analista Ambiental Ulisses Santos que apresenta proposta de pautas, as quais: 1- Novo
zoneamento; 2 - Eleicao dos representantes para Ultima Oficina de Planejamento
Participativo (OPP) do novo Plano de Manejo - ICMBio; 3- Programa - de
Monitoramento de Praias - Instituto Biota de Conservagéo; 4- Agdes da Pesca e 5 -
Plano de Comunicacao da Apa Costa dos Corais. Além das pautas, o analista Ulisses
Santos apresentou a seguinte lista de informes: CT de Turismo; GT do COMDEMA e
GT do Persinunga. O analista acrescentou que todos os conselheiros receberam, por
correio eletrénico, as pautas e os informes com antecedéncia prevista em regimento, e
mesmo assim as contribuigdes nfo tém sido significativas e que em contato com a
Analista Ambiental da Coordenac&o Regional 6, Claudia Cunha, a mesma solicitou que
fosse acrescentado nas Atas das Reunides deste Conselho Gestor item denominado
“Encaminhamentos da Reunido’’, de modo que apenas essa parte da memoria seria lida
em plendria para aprovacdo, no sentido de otimizar o tempo durante a reunido. De
acordo com o analista Ulisses Santos, a analista Claudia Cunha também sugeriu que, na
memoria da reuniéo, os nomes dos conselheiros devam estar em negrito. O analista
Ulisses Santos pergunta a plendria se ha algum destaque no corpo da memoria da
reunido anterior, de modo que foram indicadas corregdes entre as linha 91 a 96
referentes aos nomes dos conselheiros. O conselheiro Luis Claudio destaca que a
mocéo de repidio a Compesa vai ficar muito antiga. A conselheira Andrea Olinto
lembra que como a mo¢4o foi elaborada pelo grupo de trabalho do Comdema é esse
grupo que deve dar os encaminhamentos. O presidente [ran Normande propde que a
prefeitura faga a moc4o e o conselho aprove. A secretaria Ana Paula informa que muita
instituicdes estao demandando vaga no conselho e sugeriu que a renovacao do conselho
seja apds as eleicdes. O analista Ulisses Santos informou que é€ possivel adiar a
renovacéo do conselho para novembro de 2018. O conselheiro Luis Claudio diz que em
novembro ainda nao estara definida a equipe governamental. O analista Ulisses Santos
informa que a renovacgdo é obrigatéria no ano corrente pela instrugao normativa. O
analista fala sobre a eleigdo da secretaria do conselho e propde continuidade de Ana
Paula como secretaria, e convida os conselheiros Lucas Aratjo e Jéssica Frias para
serem assessores técnicos da secretaria. O analista Ulisses. Santos pergunta se alguém
da plenaria se habilita para ser relator da secretaria, entretanto, ndo houve voluntarios, e
por fim, como nfo houve objegdes a Secretaria do Conselho Gestor da Apa Costa dos
Corais ficou composta por Ana Paula (Secretaria), Lucas Aratijo (Assessor Técnico),
Jéssica Frias (Assessor Técnico), Joab Gomes (Relator) e Fabiano Ribeire (Relator).
O analista Ulisses Santos informa sobre possibilidade de participagao de conselheiros
da Apa Costa dos Corais (Apacc) em reuniao do Conselho Gestor da Apa Baleia Franca.
nte [ran Normande informou que essa capacita¢4o pode ter a participacao da
secretaria e dos dois assessores técnicos do Conselho Gestor da Apa Costa dos Corais
(Conapac). O analista Ulisses Santos informou que o Conselho Pastoral dos Pescadores
(CPP) modificou seu representante, que antes era Severino Anténio e a partir de agora

f
/o CPP sera representado por Laurineide Santana e Rubem. O presidente [ran
Normande sugere que todas as discussGes referentes 4 pesca sejam discutidas na pauta
da agenda da tarde que tratara da pesca, e informa que a supléncia da presidéncia do
Conapac passa a ser ocupada pelo Analista Ambiental Andrei Cardoso.

Pauta 1 - Novo zoneamento: O presidente Iran Normande inicia a pauta informando
sobre 0 novo zoneamento da unidade e sobre as quatro oficinas regionais realizadas
sobre o tema. Em seguida, o presidente passa a palavra para o Bolsista GefMar Pedro
Pereira que realiza apresentacéo sobre os resultados das oficinas regionais. Apds a
apresentacdo o presidente abre inscrigdes para inicio da discusséo. A Conselheira Izabel
Cristina informou que os pescadores de Passo de Camaragibe nao ficaram sabendo
dessa discussio do zoneamento, e muitos nao concordaram e nao entenderam a
proposta, acrescentando que isso pode gerar mais conflitos locais. A Conselheira Iara
Sommer fala da necessidade de comparacéo de tamanho entre areas que serado
zoneadas, e cita os exemplos de Paripueira e Pirambu do Norte, que é considerado
Carneiros. O Conselheiro Carlos, da ABIH, demonstra sua preocupa¢ao com a reducdo
da area de visitacaéo argumentando que o turismo realizado pela comunidade local
requer mais area. O presidente Iran Normande informa que com relacdo as oficinas
regionais a equipe de gestfo da unidade fez um esfor¢o consideravel para que a proposta
de zoneamento fosse a mais participativa possivel e que o conselho estara representado
na Oficina final. O presidente acrescenta que a participa¢ao plena ainda é uma utopia e a
gestéo da unidade gostaria que mais pescadores de Passo de Camaragibe tivessem
participado, mas ressalta que a pouca participacdo reflete o nivel de organiza¢ao social
do setor. O presidente esclarece a proposta de zoneamento nao é para proibir a pesca e 0
turismo, mas que a restri¢o vai ser o trafego maritimo. O presidente lran Normande
informa que a sugestao da Conselheira Iara Sommer 6 valida e sugere que o bolsista
Pedro Pereira inclua informacées referente 4 praia dos Carneiros, e ressalta que os
limites da unidade est&o sendo revistos e atualmente a piscina perto do Restaurante Bora
Bora esta fora da unidade. Com relacdo a questo da reducdo de areas de visitacao, o
presidente Iran Normande que nfo havera reducéo de numero de visitantes, e que o
turismo de base comunitaria promove uma melhor distribuic&o de renda e nao prejudica
o empresariado. O analista Eduardo Almeida informa que as novas areas foram
pensadas numa area maior do que a necessidade real, e que no caso especifico de
Maragogi os pescadores ficaram sem area de pesca. O conselheiro Joao Carlos levanta
quest6es técnicas quanto ao tamanho das areas de pesca, de visitag4o, e de protegao, e
questiona se esse dimensionamento esta sendo ponderado para uma visdo de futuro, e
cita o caso de Sao José da Coroa Grande onde a proposta de area de preservagdo que
estava prevista em um retangulo sentido leste-oeste foi modificado para sentido norte-
sul, e questiona se essa modificagéo traz alguma diferenca, ou foi para evitar um
conflito social. O conselheiro Sérgio Lira questiona se essa proposta de zoneamento
nao provocara ruido na comunidade. O presidente Iran Normande, no que se refere a
questGes técnicas sobre dimensionamento das 4reas a serem zoneadas, informa que a
principal consideragio feita no planejamento da proposta é a capacidade de
implementacéo da mesma. O bolsista Pedro Pereira informou que no caso especifico
de Sao José da Coroa Grande a modificagéo se deu para evitar um conflito
_Ssocioambiental para evitar um prejuizo ecoldgico. O analista Marius Belluci informa

e-todas as propostas de areas tinham desenho no sentido leste-oeste para evitar o
onflito com a atividade pesqueira que acontece nos recifes costeiros. Com relagao a
questao de a proposta provocar ruido nas comunidades, o presidente Iran Normande
informou que houve contraproposta por parte da comunidade. O conselheiro

" A AS we fy Fa

\representante da Associacéo dos Operadores de Mergulho de Maragogi informa que é
contra reduzir ainda mais as areas de visitagéo. O conselheiro Pedro Luiz se diz
preocupado com a questaéo da pesca, e que os pescadores estéo perdendo cada vez mais
seus territorios, se o turismo continuar nesse ritmo os pescadores vao ser impedidos de
exercer suas atividades. O conselheiro Severino Ramos passa a palavra para Dario,
pescador de Tamandaré, chama a aten¢o para o zoneamento da piscina do Vau, e que a
maioria do uso dessa piscina é realizada por veranistas e que a fiscalizacgao dessa area é
problematica. O conselheiro Luiz Claudio diz que ha uma necessidade maior de se
explicar o que se esta propondo. A conselheira Jéssica Frias sugere que em Tamandaré
haja uma restrigéo do uso das piscinas pelo turismo particular. O presidente Iran
Normande diz que com relac&o a area destinada a conservacao do peixe-boi a mesma
vai ser diminuida e aproveita para parabenizar o Secretario Waldemar Lacerda pela
mobilizacao e sensibilizacéo local das comunidades pesqueiras. No que se refere ao
zoneamento das piscinas de Tamandaré, o presidente, diz que o oficio do Comdema
teve bom propdsito, mas, sentiu falta de uma proposta estruturada por parte do
Comdema, e afirma que a gest&o da unidade esta aberta a propostas de regulacao do
trafego da area, ressaltando que a gestao do trafego maritimo é de competéncia da
Marinha do Brasil e ha de se regular o trafego tanto para o turista quanto para o
veranista. O analista Ulisses Santos informou que, no seu periodo como Chefe
Substituto recebeu ligacéo do Capitéo dos Portos de Pernambuco que questionou o fato
de o ICMBio estar regulando o trafego nautico na regiao. De acordo com o analista, 0
Capitao informou que qualquer medida que fosse tomada nesse 4ambito antes a Marinha
fosse consultada. ito ter-se-ia que comunicar antes a Marinha. A conselheira Andrea
Olinto informa que a Semas fez o zoneamento de Itamaraca junto a Marinha e que,
atualmente, tem um processo de zoneamento de trafego nautico sendo trabalhado no
estuario de Rio Formoso pelo Projeto Terramar. A conselheira Jéssica Frias questiona
se a prefeitura pode propor o zoneamento. O presidente Iran Normande informa que a
gestao da unidade recebera e analisaraé todas as propostas que forem enviadas. O
conselheiro Bruno Stefanis pergunta se nessa nova area em Barra de Santo Anténio vai
ser proibida a navegacéo. O bolsista Pedro Pereira informa que nao se pode excluir a
navega¢do, o que havera é um regramento. O conselheiro Mauro Maida comenta que
ao considerar o numero de visitag¢&o das piscinas de Tamandaré ndo se pode ignorar
seiscentos veranistas usando o espaco. O conselheiro lembra que o Comdema de
Tamandaré é Deliberativo de modo que a Prefeitura de Tamandaré nao pode apresentar
proposta sem antes passar pelo Comdema. E por fim, o conselheiro questiona se as
medidas de pesca vao ser revistas ou ampliadas na zona do peixe-boi. O presidente Iran
Normande informa que a gestéo da unidade necessita do apoio das comunidades para
que esse zoneamento seja implementado, e que com rela¢&o ao controle da visitagao a
maior dificuldade é controlar o acesso, e cita os exemplos de Maragogi e Tamandaré
como distintos no que tange a proporgdo de turistas..e veranistas. O presidente
complementa que nessa questao necessita-se do apoio das prefeituras. Com relacao as f,
regras de pesca na zona do peixe-boi, o presidente, informa que devera ter um plano de K
gestéo dos recursos pesqueiros a parte. O conselheiro Teéfilo questiona se o

zoneamento costeiro sera enviado as localidades para andlise. A conselheira Jéssica

Frias passa palavra para Dario, pescador de Tamandaré, que chama‘a atencdo para a

xjuestao do regramento na piscina do Vau, e que o uso por barcos particulares é a maior A
arte. O presidente Iran Normande informa que foram enviados os mapas das

propostas de zoneamento para todas as prefeituras fazerem andlises. O presidente

complementa que registrou a particularidade local de Tamandaré com relag&o ao uso

das piscinas por veranistas, mas, ressalva que as regras tem que ser gerais para a

fl)

 

a

ieunidade. O analista Eduardo Almeida informa da dificuldade no ordenamento e que
para propor areas especificas para veranistas se faz necessaria uma consulta ao
departamento juridico. O analista José Tadeu diz que é favoravel a um olhar mais
especifico, mas, o ICMBio nao pode ficar isolado nesse desafio e tem que ser pensado a
colaboracdo de outros agentes sociais para a implementacdo do zoneamento.

Pauta 2 - Eleicdao dos representantes para ultima Oficina de Planejamento
Participativo (OPP) do novo Plano de Manejo - ICMBio. Com relacdo a eleigdo dos
representantes para ultima Oficina de Planejamento Participativo (OPP) do novo Plano
de Manejo, o presidente Iran Normande informa que a escolha dos oito representantes
pode ser realizada por cada setor do conselho ou os representantes podem ser escolhidos
pela plendria. O presidente apresenta tabela de composig4o atual dos participantes da
oficina e explica que sero oito conselheiros escolhidos. O conselheiro Luiz Claudio
pergunta se é possivel dividir a oficina em dois periodos de dois dias e meio,
considerando que é dificil para os conselheiros se afastarem de suas atividades durante
cinco dias consecutivos. O presidente Iran Normande diz que entende a dificuldade,
mas, informa que a metodologia utilizada vem estabelecida da diretoria do ICMBio. O
presidente cogita em levar esse pleito para discussAo, mas, acha dificil alterar esse
modelo. O conselheiro Severino Ramos sugere que um representante de Pernambuco e
outro de Alagoas para o setor pesqueiro. O analista Ulisses Santos explica a
importancia de nao partir da divisdo politica, mas, do que seja importante para o setor
como um todo. O conselheiro Bruno Stefanis diz nao concordar como essa
metodologia é imposta ao conselho, pois, limita a participagao dos conselheiros na
oficina, e sugere que o conselho se posicione contrario 4 metodologia proposta. O
analista Ulisses Santos informa que essa é uma metodologia nova e lembra que a
oficina é um grupo de trabalho e nfo tem conota¢ao deliberativa, e que a oficina ira
trabalhar com dados brutos do conselho. O conselheiro Bruno Stefanis diz que mesmo
assim é uma forma de limitar 0 conselho e fazer com que o carater consultivo prevalega.
O conselheiro Jo4o Carlos informa o titular Clemente Coelho, na data da oficina, estara
em outra atividade do conselho. O conselheiro Ulisses Santos que ele pode mudar da
data, pois, ha outras op¢des para a outra atividade do conselho. O conselheiro Carlos
protesta e diz que essa metodologia vai excluir a sociedade civil organizadas, e que a
participag¢ao pode ser por procura¢ga4o. O conselheiro Paulo Florido informa que esta
disponivel para participar da oficina. O analista Ulisses Santos questiona se os
representantes serao escolhidos pela plendria ou pelos setores, e é decidido que a
plenaria escolha os representantes, de modo que foram escolhidos por unanimidade os
conselheiros Iara Sommer e Bruno Stefanis, do setor da pesquisa, os conselheiros
Andrea Olinto e Jéssica Frias, do setor dos org&o publicos. Para os setores de pesca e
turismo foi realizada votag¢éo nominal. O presidente Iran Normande sugere pelo
horario de 12h30min que todos fossem almogar e no retorno divulgaria o resultado. As
13h33min o presidente retoma os trabalhos e informa que para o setor da pesca o
resultado foi 24 (vinte e quatro) votos para o conselheiro Pedro Luiz, 21 (vinte e um)
votos para o conselheiro Severino Ramos e 14 (quatorze) votos para o conselheiro
Paulo Amaro. Sendo, portanto, os conselheiros Pedro Luiz e Severino Ramos, os
representante eleitos do setor da pesca. Para o setor do turismo o resultado foi de 21
(vinte e um) votos para a conselheira Ana Paula, 19 (dezenove) votos para conselheira
Ana Vercosa, 14 (quatorze) votos para o conselheiro Paulo Florido e 5 (cinco) votos
para o conselheiro Anténio. Definindo-se, portanto, os conselheiros Ana Paula e Ana
Vergosa para participarem da oficina pelo setor de turismo. O analista Ulisses Santos

que os guias dos participantes que serfo entregues deverao ser estudados e

 

 

‘

vagquem nao puder participar avise com antecedéncia para que se possa convidar suplentes.
O presidente Iran Normande informa que finalizada a pauta atual se iniciaré em
seguida a proxima pauta e alguns informes. O conselheiro Jofo Lessa aproveita para
informar sobre Oficina do Projeto Orla nos dias 20, 21 e 22 de agosto, e convida todos a
participarem do evento que sera realizado na COOPEAGRO, Maragogi/AL.

Pauta 3 - Programa de Monitoramento de Praias - Instituto Biota de Conservacao.
O conselheiro Bruno Stefanis realiza apresentacfo sobre o monitoramento de praia.
Apos a apresentacfo o conselheiro Luiz Claudio pergunta se ao avistar tartarugas
desovando ou mortas é para comunicar. O conselheiro Bruno Stefanis informa que sim
e que ao ser informado o instituto devera tomar as devidas providéncias. O conselheiro
Lucien informa que em Tamandaré foi observado elevada mortandade de tartarugas
pente e verde. O conselheiro Bruno Stefanis informa que o numero de observagGes esta
aumentando proporcionalmente ao aumento do monitoramento e que sé podemos saber
do aumento da mortandade com o continuamento do monitoramento. O presidente Lran
Normande pergunta sobre a durac4o do projeto. O conselheiro Bruno Stefanis informa
que a sismica sera de quatro meses e que 0 monitoramento sera oito meses, mas, se for
achado petroleo se iniciara outro processo. A conselheira Beatriz Mesquita pergunta se
ja se tem o resultado da sismica. O conselheiro Bruno Stefanis informa que sé tem
acesso aos resultados dos avistamentos da biodiversidade. O presidente agradece a
apresentacao e encerra discussao da pauta.

Pauta 4 - Acées da Pesca. O presidente Iran Normande inicia a pauta de Agdes da
Pesca convidando a Consultora do Projeto TerraMar, Fabiana Cava, para realizar
apresentacdo sobre o II Seminario da Pesca Artesanal - Apa Costa dos Corais. Apdos
apresentacao a conselheira Andrea Olinto comenta da importancia do envolvimento do
setor pesqueiro no encontro que sera realizado no Cepene para discutir o zoneamento do
trafego maritimo (Zatan) no Complexo Estuarino de Rio Formoso/PE, e que poderia
auxiliar no conflito existente entre pesca e veranistas em Tamandaré. O presidente Iran
Normande diz que entende que a gest&éo pesqueira por ser muito dinadmica deve ser
tratada em planos especificos. A conselheira Andrea Olinto diz que € uma
oportunidade de trabalhar o territdrio pesqueiro no processo de zoneamento da unidade.
O presidente Iran Normande informa que o projeto GefMar 1.4 esta em andamento e
que foi contratada a empresa Okeanos que ficara responsavel pelos coletores de dados, e
que esta aberta a selecao até o dia 19, pelo Funbio, para consultoria de pessoa fisica para
acompanhar o projeto. O conselheiro Paulo Amaro passa a palavra para Ana Paula que
diz que a selecdo para o projeto fosse direcionada as pessoas das comunidades, filhos de
pescadores, e diz, também, que essa semana foi publicada matéria sobre poluigao no Rio
Santo Anténio e que cobra do IMA apresentag¢ao de relatério completo sobre poluicao
dos rios da Apacc, pois, esse problema afeta a todos principalmente as mulheres que
vivem da pesca. O conselheiro Severino Ramos reforca a importancia de se monitorar a
pesca e que esse monitoramento evolua para um automonitoraento, também fala da
importancia do cadastramento para o futuro da pesca e finaliza que tem-se que contratar
pessoas da comunidade para fazer a coleta de dados. O presidente lran Normande
informa que a inten¢ao é de contratar jovens indicados pelos articuladores locais
considerando o aspecto técnico. A conselheira Izabel Cristina fala da elaboragao de um
documento para solicitar 4 permanéncia do conselheiro Severino Anténio no Conapac,
devido a sua contribuic&o para o setor pesqueiro. O presidente Iran Normande informa
que o pedido pode ser feito, mas, que tem que trazer essa pauta para proxima reunido. O
conselheiro#edro Normande informa que o IMA vem fazendo semanalmente as

fo

“ohoanalises das aguas nos rios e que as mesmas estao disponiveis no site do instituto, mas,
que ndo sabe se contempla todos os rios da unidade, o conselheiro se disponibiliza para
na proxima reuniao apresentar relatdrio. O presidente [ran Normande acrescenta que
seria importante se relacionar as usinas da regiaéo com as analises de agua. O presidente
informa que no Plano de A¢g&o do Conapac esta prevista a participagao de dois
representantes do setor pesqueiro no Congresso Internacional de Pesca que acontecera
na Tailandia. A conselheira Beatriz Mesquita explana sobre o congresso. O analista
Ulisses Santos informa que esta previsto recursos e que um servidor da unidade, que
esta ligado a agenda da pesca, podera acompanhar os dois representantes, e pergunta a
plendria quem estaria disposto a participar, de modo que nado houve ades&o de ninguém.
A conselheira Enilde Lima diz que essa participacgéo tem que ser discutida nas bases
para se tomar uma deciséo mais madura. O analista Ulisses Santos diz que nao esta
sentindo entendimento do setor da pesca e que essa deciséo tem que partir dos
pescadores e sugere que esse tipo de participag¢fo seja amadurecida para proximos
eventos. O presidente Iran Normande informa que como nao teve adesdo do setor o
conselho nfo enviara representantes. A conselheira Beatriz Mesquita aproveita para
informar que a Fundaj esta organizando um seminéario sobre pesca artesanal e espécies
ameacadas. O presidente encerra a discussAo dessa pauta.

Pauta 5 - Plano de Comunicacio da Apa Costa dos Corais. O presidente passa a
palavra para o bolsista Diego que realiza apresentac¢ao sobre o Plano de Comunicagao
da Apacc. Apdés apresentagéo o conselheiro Luiz Claudio pergunta se essas
apresenta¢gdes sao feitas nas escolas. O bolsista Diego diz que esse ano estdo previstas
duas exposig¢Ges em dois municipios, num periodo de dois meses, com objetivo
implantar identidade visual da unidade e consolidar os seus limites. Com relagao as
escolas o bolsista informa que sao mais de cem na unidade e que por hora nao se tem
condi¢des para abranger a totalidade do publico. O presidente lran Normande informa
que se vem trabalhado com o Guia Maravilhosos Manguezais do Brasil na formac¢ao de
professores. O conselheiro Luiz Claudio diz que a comunica¢ao nao é facil nem barato
e que ja existe uma proposta para colocar na grade curricular uma cadeira de turismo e
de ecologia e isso daria campo para ser trabalhado pela unidade. O conselheiro Pedro
Normande informa que o IMA realiza muitos trabalhos com escolas e pode sugerir a
incluséo de conteido da Apacc nas apresentagdes. A conselheira Beatriz Mesquita
passa a palavra para Solange, pesquisadora da Fundaj, que fala do projeto Unidades de
Conservagdo como Lugares Educadores, que abrange cinco unidades de conservacéo
incluindo a Apacc e que trabalha com professores escolares no ambito da
Educomunicagao. O presidente encerra a discussdo da pauta.

Informe do Grupo de Trabalho Persinunga. O conselheiro Luiz Claudio informa
que 0 grupo nao teve condi¢ées de se reunir. O presidente [ran Normande solicita que
oO grupo se reuna para continuidade dos trabalhos. O conselheiro Luiz Claudio
apresenta video realizado pelo grupo de trabalho que mostra os problemas do Rio
Persinunga. O presidente agradece a apresentacAo.

Informe do Grupo de Trabalho Comdema. A conselheira Jéssica Frias apresenta o
trabalho do grupo e informa sobre a cartilha que esta sendo elaborada. A consultora
Fabiana Cava informa que informa que houve conversa via Skype e que esta ficando
pronta a primeira versdo da cartilha. A conselheira Beatriz Mesquita pergunta se na
cartilha tem alguma informacao sobre ICMS Ecoldgico. O conselheiro Luiz Claudio
diz que-Maragogi nao foi bem representado na Oficina de Reviséo do Plano de Manejo

iste , mm

  

Ait

 

 

x

\~e pergunta se o conselheiro Paulo poderia ser suplente de Ana Paula. O presidente
Iran Normande informa que a seleg&o nado devera ser de representantes por municipio
e que a plenaria é soberana, se algum selecionado desistir 0 suplente assume a vaga,
complementa o presidente. O conselheiro Luiz Claudio diz que Maragogi € um
Municipio grande e tem que ter mais representagdo do turismo. O presidente Iran
Normande informa que foram eleitos quatro representantes do municipio nas oficinas
regionais. A conselheira Ana Paula informa que participou das oficinas regionais e que
nao abriria mado de participar na oficina final. O presidente [ran Normande informa
que entende o pleito do conselheiro, mas, que nao pode alterar a decisdo da plenaria. O
conselheiro Rafael informa sobre Projeto de Conduta Responsavel na Apacc e que esta
aberta selec&o no periodo de 28 de junho a 20 de julho para Curso de Formagao de
Instrutores para Condutores de Visitantes na Apacc. O presidente Iran Normande
Agradece os informes e encerra a reuniao as 15h47min.

Encaminhamentos da reuniao.

e Inclusdo de informagées referentes a Piscina Pirambt do Norte (Carneiros) ao
Zoneamento de Tamandaré;

e As as oito vagas restantes para participacaéo da Oficina de Planejamento
Participativo foram preenchidas pelos conselheiros Iara Sommer e Bruno
Stefanis, do setor da pesquisa, pelos conselheiros Andrea Olinto e Jéssica
Frias, do setor dos é6rgdo pliblicos, pelos conselheiros Pedro Luiz e Severino
Ramos, do setor da pesca e pelos conselheiros Ana Paula e Ana Vercosa pelo
setor de turismo;

e O conselheiro Pedro Normande fara apresentacao do relatério referente a
andlise de qualidade de agua dos rios realizado pelo IMA;

e Decidiu-se que o Conapac nfo ira enviar representantes para o Congresso
Internacional da Pesca que acontecera na Tailandia.

 

  

P

ee

foAprovagao da Memoria da 267 Reuniao Ordinaria do CONAPAC — Data :13/12/2018 Local: Macei6/AL

Classificado pela ordem dos assentos

 

 

 

 

 

 

N° Setor Entidade Municipio: Representante: Assinatura
(Sigla)
7 . I Titul
1 Gestdo Publica APACC Tamandaré ran Campello Normande itular
Andrei Tiego Cunha Cardoso Suplente
. . i i Titul
2 Gestdo Publica IBAMA/AL Maceié Rivaldo Couto dos Santos Junior itular
Marcelo Bastos Francozo Suplente
5 Gestao Publica SPU/AL Maceié Juliana Dias Viana Silva Titular |
Rafael Tavares de Lira Suplente ,
4 Gestéo Publica SEMARH Maceié Claude Alexandre Ayres da Costa Titular

 

   

Carlos Eduardo Gomes Barreto

   

Suplente

    

 

 

 

 

 

 

 

5 Gestdo Publica IMA Maceié Pedro Normande Titular : \
Ermi Ferrari Suplente

6 Gestéo Publica SEDETUR Maceié Sandra Lopes Villanova Mendonca Titular

AL -

Marilia Lima Hermann Suplente

7 Gestio Publica SEMAS _—" Andrea Olinto Titular
Samanta Della Bella Suplente

‘i i 10 10

8 Gestao Publica CPRH Tamandaré -
Joany Deodato da Silva Suplente

9 Gestdo Publica PMTam Tamandaré Jéssica Francyne Frias Titular “Teigue Lr, a 5 o>
Manoel Alexandre Pedrosa Suplente

Pagina | de 5

heAprovagao da Memoria da 26% Reuniao Ordinaria do CONAPAC - Data :13/12/2018 Local: Maceid6/AL

Classificado pela ordem dos assentos

N° Setor Entidade Municipio: Representante: Assinatura
(Sigla)
10 Gestao Publica PMMaragogi Nivrageg! Fernando Sérgio Lira Neto Titular
ar

 

 
    
   
 
 
     

Antonia Amorim Alves Suplente

   

11 Gestido Publica SEMA/PMSS ga José da Nelson Sena Filho ENaSP . x

a : (ccna tae
Coroa Grande 1 ucas Silveira Franga de Aratjo Suplente —

jy Sees SAP PMPC asso de = Cristina Chagas “ Ty a vb i bo; ee Sa -* wa =

 

   

 

 

 

 

ome Jeferson Tito Lima Suplente
; — I B Titular
13 Pesquisa Cientifica ouivet Recife ara raga Sommer
Fabio Adénis Gouveia Carneiro Cunha Suplente
14 Pesquisa Cientifica UFRPE Recife Rosangela Paula Teixeira Lessa Titular
Karine Matos Magalhaes Suplente le OU ty
2 — M i Titula
15 Pesquisa Cientifica UFPE Tamandaré sure Maida itular
Tereza Cristina Medeiros de Aratijo Suplente
i ienti Carlos Danile Peré Titular
16 Pesquisa Cientifica PPGSHMA/ Vitoria de ae os Danile Perez
UFPE Santo Antéo

Paula Braga Gomes Suplente

     

 

 

17 Pesquisa Cientifica UFAL Maceié Claudio Sampaio Titular a gt
Vandick da Silva Batista Suplente
18 Pesquisa Cientifica CEPENE/IC a Leonardo Tortorielo Messias Titular
MBIO ; ;
Fabiano Pimentel Ribeiro Suplente

Pagina 2 de 5Aprovagao da Memoria da 267 Reuniao Ordinaria do CONAPAC - Data :13/12/2018 Local: Maceid/AL

Classificado pela ordem dos assentos

N° Setor Entidade Municipio:
(Sigla)
19 Pesquisa Cientifica IFAL Maragogi

20 Pesquisa Cientifica FUNDAJ Recife

21 Agricultura, Industriae UNIPROPO

aut Maceio
Comércio LIS

2 Agricultura, Industriae ABIH AL Maceié
Comércio

3 Atividade Pesqueira Z-9 Sido José da

Coroa Grande

 
 

24 Atividade Pesqueira Z-25

  

5 Atividade Pesqueira Z-21/Z14

Paripuera

6 Atividade Pesqueira Z-11 Silo Miguel dos
Milagres

27 Atividade Pesqueira CPP Olinda

Porto de Pedras

 

 

 

 

 

Representante: Assinatura
Joab Gomes de Melo Titular
Edineia Alves Homem Suplente
Beatriz Mesquita Jardim Pedrosa Titular (ox of pees 2
- |
Solange Fernandes Soares Coutinho Suplente
Diego da Silva Santos Titular
Mario Calheiros de Lima Suplente ‘
Carlos Anténio Nogueira Gatto Titular = Jo VA
Ricardo Fancisco de Almeida Suplente
Cicero José dos Santos Titular
Enilde Lima Oliveira Suplente :

Joio Amaral dos Santos

Titular

    

 

Pedro Luiz da Silva

Benaldo do Nascimento Barros

 

Suplente

Titular

 
      
   

 

  

 

 

Paulo Amaro da Silva Suplente
Sandra Maria dos Santos Titular
Paulo Cézar Zacarias Suplente
Severino Antonio dos Santos Titular
Laurineide Maria Vieira de Carvalho Suplente

Pagina 3 de 5Aprovagao da Memoria da 267 Reuniao Ordinaria do CONAPAC - Data

Classificado pela ordem dos assentos

°13/12/2018 Local: Macei6/AL

 

 

 

 

 

 

 

 

 

 

 

   

 

     
 

 

N° Setor Entidade Municipio: Representante: Assinatura
(Sigla)
28 Atividade Pesqueira 7-5 Tamandaré Severino Ramos dos Santos Titular
Jancirleide Maria da Silva Suplente
af Fa Andi i Titul
29 Atividade Turistica CCCVB iirasecl Joao Candido Nogueira itular fy
Luis Claudio Goncalves Melo Guptente/ poles BEC
ivi isti Ana Paul M Titul a
30 Atividade Turistica AMITUS Sido Miguel dos = aula de oura Souza oe | CS A, Za ‘ Z, i ~~ 3
Milagres : 3 , (
José Veloso da Silva Suplente
31 Atividade Turistica SINGTUR- Maceié Alexandre Henrique da Rocha Dantas __ Titular
AL/TABS -
Mauro Knupfer Coutinho Suplente
32 Atividade Turistica pee hiarauael Paulo Fernando da Fonseca Costa Flori Titular
Farid Aoun Daher Suplente {~ “ 2 - (ta
33 cvidaae TUE APB Porto de Pedras ae ENE eed SES eeular - (oS€ An xow 9 pes Sanh aS
Carla Virginia Silva de Lima Suplente
ivi isti A D Titul
34 Atividade Turistica ARIBAMA/ Porto de Pedras na da Dores Albuquerque Vercosa itular
AJCSMM ;
Solange Januario dos Santos Suplente
Organizagées de AMORDAG/ ., Cidalia Silva Santos Titular n
» Maceié
Educag¢ao e Cultura e ABEVILA ey
Associacéo Comunitaria Tedfilo Carlos de Albuquerque Filho Suplente Yo ¢ , ; ££
izacé Rafael L iquei Titul
Organizaq6es de YANDE Sitio Miguel dos al ael Lustosa Siqueira itular
Educagdo e Cultura e Milaures iy
Associacéo Comunitaria € Tsachi Greenhut Suplente

Pagina 4 de 5Aprovacga sri «x Bol
; Reon Mena ie ea Reuniao Ordinaria do CONAPAC — Data :13/12/2018 Local: Maceié/AL

 
        

 

 

 

  

N° Setor Entidade Municipio: Representante: Assinatura
(Sigla)
Organizagées de ISSLNM | Jurandir Dias de Aratjo Titular_/ Aw wih whe ff ,'
37 Educagao e Cultura ¢ eo - pos Bnae— be — we Jt UAL .
Associacao Comunitaria André Vieira de Paula Suplente
38 Orgaos Ambientalistas e FMA/IBB Recife Clemente Coelho Junior Titular
de Pesquisa
Joao Carlos Gomes Borges Suplente
39 pa Scabies e IRCOS cenanitind Lucian de Lacerda Interaminense Titular
Hedyane Meireles Pereira Suplente M9 yao \ui sally Qoreet

 
  
 

    
     

rgd - Luciana Santos Medeiros Titular
40 Orgdos Ambientalistas e BIOTA-AL  sfaceid -
de Pesquisa

Bruno Stefanis S. Pereira de Oliveira. Suplente

Pagina 5 de 5