MEMÓRIA DA 28ª. REUNIÃO ORDINÁRIA DO CONSELHO GESTOR DA ÁREA DE
PROTEÇÃO AMBIENTAL COSTA DOS CORAIS — CONAPACC

Data: 14 de Março de 2019. Inicio: 9hO6min: Fim: 16:40
Local: Hotel Albacora - R. Francisco de Barros Regis,155, Sítio do Jacaré,Centro, Japaratinga- AL,
CEP: 57038-640

Relatora: Gabriella Calixto Scelza

Abertura da Reunido: às 9:06 o Presidente do Conselho Andrei T. Cunha Cardoso deu as boas-vindas
aos participantes e pediu para que os conselheiros tomassem assento. Andrei se apresentou como chefe
interino do NGI Costa dos Corais, já que está assumindo pela primeira vez a presidência do CONAPAC, e
situou os conselheiros acerca da exoneração da antiga chefia. Em seguida, o assessor técnico Lucas
Araújo deu bom dia, e convidou o conselheiro Luis Claudio Melo a indicar as suas solicitações de
correção na memória da última reunião. A assessora técnica Jéssica Frias realizou as devidas alterações,
após isto, a memória foi aprovada. Logo em seguida, Lucas apresentou a programação da pauta. Houve
algumas considerações sobre a pauta, sendo: inserção de um informe relativo ao GT Persinunga;
Lembrança, por parte do conselheiro Lula, de que havia ficado acordado que nesta reunião haveria uma
apresentação, por parte da Prefeitura de Maragogi acerca das questões ligadas a alteração da potência de
motor nas piscinas naturais de Ponta de Mangue. No que diz respeito a este segundo ponto, Lucas
explicou que Os responsáveis pela pauta não se mobilizaram para realizar a apresentação solicitada. Após
isto, a pauta foi aprovada.

Pauta 1: Comunicações acerca da mudança na chefia.  O presidente Andrei Cardoso relembrou a
todos que no dia 31 de Janeiro o analista ambiental Iran Normande foi exonerado do cargo de chefia.
Informou que o procedimento administrativo é que a chefia substituta assuma o Cargo, 0 que justifica a sua
presença na presidência do conselho. Informou, ainda, que o ICMBio está em processo de definição sobre
quem assumirá o cargo.

Pauta 2: Moção de repúdio à exoneração do antigo chefe do NGI Costa dos Corais. Lucas relembrou
a todos que a moção foi enviada por e-mail, e que poucos conselheiros se manifestaram. Desta forma, a
moção seria colocada para considerações da plenária. Luiz Claudio Melo Colocou que considera que, já
que ainda não há um nome definido para o cargo, o conselho se posicione de forma a pressionar que o
analista Iran Normande retorne ao cargo. Pedro Luiz Manifestou nunca ter visto acontecer uma alteração
abrupta desta forma, e que considera a situação bastante séria. Colocou que numa alteração desta
magnitude deveria ter sido considerada a opinido do conselho, e que considera fundamental o
posicionamento do colegiado. Clemente Coelho Jr informou sobre a carta de repúdio elaborada pelo
Instituto BiomaBrasil e protocolado no MMA no dia 1° de Fevereiro, assinada por 60 entidades entre
colônia de pescadores, universidades, ONGs e instituições do setor privado. Informou, ainda, que algumas
das instituições que assinaram a carta coletiva também enviaram cartas individuais. Nelson Senise
colocou assustado com a forma hierárquica, arbitrária e desrespeitosa com que a decisão foi tomada,
ressaltou a importância do conselho se posicionar para, inclusive, demonstrar a força e importância de um
espaço como o Conselho Gestor, que não foi nem ao menos consultado sobre a decisão. Enfatizou que o
o conselho deve ser respeitado, pois é composto por pessoas que atuam e amam a APA Costa dos Corais,
que estão sempre atuando e produzindo junto com a gestão e que, desta forma, conhecem a forma como
a gestão da UC é conduzida. Andrei Cardoso esclareceu que, para a gestão, a saída do Iran da chefia
Ss da UC também foi uma grande perda, mas que institucionalmente não existe previsão de consulta ao
Conselho para este tipo de tomada de decisão. Ressaltou, ainda, que considera importante que o Conselho
A Siga atuante na gestão da UC e soberano nas tomadas de decisão. Ana Vergara ressaltou que considera ’
já havia sido enviada e que, por falta de resposta dos conselheiros, não foi protocolada ainda. Iran
Normande agradeceu a todos pela mobilização de apoio e reconhecimento, ressaltou a importância de ter
havido uma diversidade grande de setores assinando as cartas de apoio do IBB, 0 que demonstrou a
pluralidade atingida pela gestão da UC. Colocou que considera importante a manifestação do Conselho, Iy
mas que infelizmente não considera isso suficiente, já que nenhuma das cartas enviadas teve resposta.
Desta forma, ressaltou que caso o conselho queira ser ouvido no processo de escolha do novo chefe, não
vai bastar o envio da moção, mas será necessária definição de uma outra estratégia. Clemente Coelho Jr

sugeriu que haja algum tipo de cobrança mais enfática por resposta. Relembrou que a mídia também
deu repercussão ao tema e que o governo não se manifestou de forma alguma. Sugeriu, portanto, que
após a moção ser protocolada, o conselho solicite uma reunião presencial junto ao Ministro do Meio
Ambiente e a presidência do ICMBio, cobrando algum tipo de resposta. Ana Vercosa sugeriu que já seja
tirada uma comissão no conselho para ficar responsável pelo tema. Beatriz Mesquita Lembrou que os
financiadores da APA também não se manifestaram, e que o conselho poderia cobrar algum tipo de apoio
dos mesmos. Clemente Coelho Jr informou que ligou para a Toyota e para a SOS Mata Atlântica e que
obteve a resposta de que os mesmos não iriam se envolver por se tratar de uma questão política, e que a
postura dos mesmos é de no intervir. Mauro Maida questionou se a equipe da APA havia feito algum tipo
de manifestação junto ao ICMBio. Andrei Cardoso informou que outras exonerações aconteceram da
mesma forma e que a instituição representativa dos servidores se manifestou, mas que igualmente não
obteve nenhum tipo de resposta. Eduardo Almeida informou que a equipe considerou que a manifestação
da própria equipe não traria grandes efeitos no cenário. Colocou que considera importante uma articulação
junto a imprensa para que a moção também chegue ao governo através da mídia. Severino Antonio dos
Santos — Bill questionou ao conselho o que exatamente desejam com a moção, solicitando uma alteração
no último parágrafo, de forma a deixar claro que o conselho gostaria de dialogar na definição do novo
gestor, solicitando que para a nomeação seja considerado alguém do quadro técnico da própria
instituição.Lucas Araújo, então abriu para a votação, que foi aprovada por todos os conselheiros, com
exceção a: Universidade Federal de Pernambuco, Capitania dos Portos de Alagoas e o CEPENE se
abstiveram da votação por fazerem parte do governo federal. Clemente Coelho Jr questionou como será
o procedimento de protocolo da moção. Andrei Cardoso informou que a moção deverá constar no
processo do Conselho dentro do SEI, e que deverá ser encaminhada também diretamente a presidência
do ICMBio e Ministério do Meio Ambiente. Após aprovação da moção. Lucas Araújo abriu para a formação
da comissão. Clemente Coelho Jr lembrou que haverá custos para os membros desta comissão, já que
deverão ir a Brasilia realizar reunião presencial. Colocou, ainda, que o IBB se prontificou a arcar com os
custos de ida de uma pessoa que fizer parte da comissão até Brasília.Clemente Coelho Jr (IBB), Ana
Vergosa (ARIBAMA), Luiz Claudio Melo (CCCVB), Ana Paula Moura (AMITUS), Lucas Araújo e
Nelson Sena (SEMA/PMSJCG)se prontificaram a fazer parte da comissão. Foi encaminhado, por fim, que
após protocolada a mocão, a secretaria do conselho encaminhará contato a todos os membros do
conselho para formação final da comissão. Iran Normande sugeriu que a equipe do ICMBio abra um
processo dentro do SEI para a moção e encaminhe internamente, o que, automaticamente protocola o
documento.

Pauta 3: Alterações no conselho e vacância. A secretaria do Conselho, Ana Paula Moura, informou
sobre a Vacância de duas cadeiras, sendo: 1 Cadeira de Pesquisa Científica, e outra cadeira de
Agricultura, Indústria e Comércio. Tais vagas serão preenchidas por ocasião do próximo processo
eleitoral do CONAPAC.

Pauta 4: Avisos do projeto Orla. Ana Paula Moura informou ainda sobre apresentação do projeto orla de
Maragogi no dia 20/03/2019 às 14h, no auditório da sec. de educação de Maragogi

Pauta 5: GT Persinunga. Leonardo Messias informou que foi feito um ofício para a Promotoria de
Justiça de São José da Coroa Grande, em nome do GT Persinunga, solicitando agendamento de
audiência na tentativa de dar encaminhamento ao processo que está em andamento desde 2001 a
respeito do rio. Andrea Olinto informou que já havia sido entregue um ofício à ANA - Agência Nacional de
Águas, por ocasião do Curso GAM, solicitando inclusão do rio no Programa de Estímulo à Divulgação de
Dados de Qualidade de Água - QUALIAGUA.

Pauta 6: Capacitação do Conselho 2019. Gabriella Calixto informou que a capacitação que inicialmente
estava prevista para esta reunião será realizada na próxima reunião e terá como foco a ética do conselheiro.
Na oportunidade será tratada a revisão do regimento interno do conselho e construção de um
código de ética do conselheiro da APACC. Informou ainda que o regimento interno do conselho será
novamente enviado aos conselheiros e que será solicitados aos mesmos que façam destaques de demandas na revisão.

Pauta 7: Mudança de secretarias em Passo de Camaragibe. Jeferson Tito Lima informou sobre as
alterações internas na organização das secretarias de Turismo e Meio Ambiente de Passo de
Camaragibe, sendo:que desde 03 de janeiro de 2019 a pasta de turismo está vinculada a secretaria de
Cultura recebendo a nova nomenclatura SECRETARIA DE CULTURA, TURISMO, ESPORTE E LAZER. E a
pasta de Meio Ambiente ficou vinculada a secretaria de Agricultura e Pesca recebendo a nomenclatura
SECRETARIA DE AGRICULTURA, PESCA, MEIO AMBIENTE E DESENVOLVIMENTO ECONÔMICO.

Pauta 8: Apresentação dos Relatórios de Gestão de 2018. Foram apresentados os relatórios de gestão
de todas as áreas temáticas. Eduardo apresentou o relatório de Uso Público e não houveram
considerações. Gabriella Calixto apresentou o relatório de Gestão Socioambiental e,ao final, Luiz Claudio
Melo reforçou a importância da existência dos COMDEMAS, e de atuação do CONAPACC no sentido de
pressionar a criação e funcionamento dos mesmos. Marius Belluci apresentou o relatório de Pesquisa e
Monitoramento. Houveram algumas perguntas e contribuições pontuais da parte de Clemente Coelho Jr,
Mauro Maida e Leonardo Messias, apdos 0 que Tadeu seguiu com a apresentação da área temática de
Proteção. Mauro Maida perguntou se a equipe tem conhecimento acerca da porcentagem de autos que
são pagos. Tadeu explicou 0 procedimento de julgamento dos autos, e o tempo médio que isso demora, e
explicou que a equipe não tem essa informação. Paulo Florido perguntou qual tipo de infração e região
gera mais altos dentro da APACC. Tadeu explicou que as áreas em processo de ordenamento foram as
que receberam maior atenção da proteção, e que em 2018 foram justamente as regras de ordenamento
que geraram muitos autos (número de passageiros a bordo, horários de passeio, etc). Além disso, explicou
que em Maragogi a região da Barretinha 6 a que mais demanda atenção. Após isto, Iran Normande
apresentou o relatório de gestão da área transversal e interinstitucional, ligado ao ordenamento da gestão
da APACC, incluindo concessão e portal do visitante, organização e capacitação dos servidores, projetos
especiais, consolidação de limites, etc. Apds isto, Andrei Cardoso apresentou o relatório de Administração
e Logística.

Pauta 9: Agenda da pesca. Andrei Cardoso iniciou apresentação com foco no histórico recente,
processos e perspectivas acerca da agenda da pesca na APACC. Resgatou a realização do Seminário
da Pesca Artesanal da APACC (2015) que teve como principal encaminhamento a realização do censo e
estatística (monitoramento) da pesca artesanal na UC. Apresentou os objetivos e metas do projeto
GEFMAR 1.4, com a temática “conhecendo a pesca artesanal” (2016). Devido a complicações de
execução do projeto, ele foi retomado somente em 2018, com a realização do II Seminário da Pesca
Artesanal da APACC, que discutiu principalmente questões ligadas a portaria 445 (espécies ameaçadas),
planos de recuperação, atualizações sobre o projeto GEFMAR 1.4, e novo exercício de levantamento de
desafios e soluções para a agenda. Após realização do seminário foi realizada contratação das
consultorias focadas na aplicação de questionários para o diagnóstico da pesca (9 meses) e no apoio para
a agenda da pesca em geral (11 meses). A partir destas contratações foram desenvolvidos os
questionários digitais para realização das entrevistas individuais em campo, os coletores de dados foram
capacitados, tendo sido focadas as vagas de coletores em jovens das comunidades pesqueiras e
lideranças locais dos 11 municípios envolvidos. Os dados foram, portanto, levantados em campo durante
30 dias de atividades. Final de Janeiro foi realizada a devolutiva junto aos coletores e avaliação geral do
processo, que gerou 1.441 entrevistas. Neste momento os dados estão sendo sistematizados, inserido
em Banco de Dados e passando por refinamentos. Os próximos passos da agenda estão ligados a: (1)
realização de oficinas devolutivas locais, com retorno a cada um dos 11 municípios para apresentação dos
resultados gerais e locais do diagnóstico, complementação e validação de alguns dados (Abril); (2) visitas
de campo para coleta de dados da cadeia produtiva; (3) conclusão do processo em Junho/2019; (4)
Chamada de contratação de bolsista para monitoramento pesqueiro, que deve ter seu piloto aplicado entre
Maio e Setembro de 2019; (5) elaboração do Plano de Pesca (até final de 2019); (6) Cadastro de
pescadores e embarcações (previsão para 1 semestre de 2020): (7) diálogo com a agenda de gestão
socioambiental com desenvolvimento do projeto de formação e acompanhamento da Rede de Mulheres da
Pesca (formação da rede e elaboração de plano de ação em 2019), e Jovens Protagonistas da Pesca
(sem previsão por enquanto). Após apresentação, Luiz Claudio Melo ressaltou a importância da agenda e
solicitou que o conselho fosse sempre atualizado dos encaminhamentos do planejamento apresentado.
Jeferson Tito Lima ressaltou que em Passo do Camaragibe a colônia de pescadores está bem apagada e
solicitou apoio neste cenário. Johnny ressaltou a importância da federação da pesca e da articulação
entre os atores ligados à pesca. Destacou que percebe as instituições trabalhando de forma desarticulada
e que a federação pode atuar delegando tarefas as colónias e buscando envolvê-las na agenda. Andrea
sugeriu 0 envolvimento da secretaria de política pesqueira do estado de PE. Andrei ressaltou que a

APACC tem interesse em participar também da implementação da Política Estadual de Pesca Artesanal de
Pernambuco.Severino Antônio dos Santos -Bill disse que a agenda da pesca estava muito restrita ao
projeto GEFMAR e que a agenda da pesca é mais ampla do que isso, solicitando que dessem uma
esclarecida nisso. Informou, ainda que a CT de Pesca e o GT das espécies são grupos distintos. Que
precisam ser rearticular 0 e rever a agenda prioritária. Considerando que muitas das espécies já tiveram o
plano geral publicado pelo MMA. Mas é necessário os planos locais pois só esses deram viabilidade a
continuidade da pesca após novembro.Temos que ter cuidado porque sempre que falamos de pesca, as
secretarias fazem a representação da agenda de pesca, já que estas estão dentro das Secretarias de
Meio Ambiente.Andrei Cardoso Informou que a pesca não é mesmo só a agenda do GEFMAR. Ressaltou
as questões ligadas às espécies ameaçadas e os Termos de Autorização de Uso (TAUS) que são
ferramentas importantes na garantia do território pesqueiro.

Às 12:45 foi dado intervalo para o almoço e a reunião retornou às 13:45.

Pauta 10: Plano de Manejo. Iran Normande tomou a palavra relembrando os conselheiros como foi o
processo de elaboração do Plano de Manejo, que contou com 33 oficinas setoriais, 4 oficinas regionais, 2
reunides do CONAPAC, 4 devolutivas ao setor pesqueiro, e 1 Oficina de Planejamento Participativo. Apds
isto, apresentou questões ligadas ao zoneamento da UC, sendo: planilhas de criação de zonas de
preservação, áreas de visitação, e ampliação da zona do peixe boi. Após isto, situou os conselheiros
acerca do momento atual do processo, que aguarda contribuições dos participantes da OPP acerca da
versão 1 do Plano de Manejo, elaborada a partir do relatório da OPP. Após isto, serão feitas as correções,
€ o Plano de Manejo será apresentado em Brasília no dia 17 de Abril. A versão apresentada em Brasília
ainda poderá demandar pequenos ajustes antes de ser enviada para publicação. Andreia Olinto solicitou
que fosse colocada a APA de Guadalupe sombreada no mapa do zoneamento. Iran explicou que o
procedimento consiste em sombrear no mapa apenas as áreas com categorias mais restritivas, mas que a
APA consta como área de sobreposição no corpo do Plano. Leonardo Messias lembrou que a APACC
inicialmente tinha um desenho que iniciava a partir da linha de preamar até a quebra da plataforma,
incluindo toda área de manguezal. Andrea questionou sobre as áreas terrestres inseridas nos limites da
UC. Iran Normande explicou que as áreas terrestres foram divididas em 3 categorias, sendo zona
urbanizada, zona populacional e zona de uso comunitário informou que constam no zoneamento e nas
regras específicas do planejamento. Andrea reforçou que a inclusão das restingas constituem uma
oportunidade de trabalhar a conservação de restingas. Iran colocou, ainda, que a questão colocada pelo
Leonardo só pode ser resolvida com alteração do decreto de criação da UC, e não com o seu
zoneamento. Iran explicou que o limite da APA é definido pela preamar. O SPU enviou o limite, € o que
consta no decreto e € 0 que consta no mapa. Mesmo que isso não corresponda ao que foi idealizado no
momento de discussão sobre a criação da UC. Johnny compartilhou com os colegas quest 6es que deverá
colocar como participante da OPP, sendo preocupações ligadas a velocidade máxima permitida dentro da
zona do peixe boi. Afirmou que em determinados momentos é necessário colocar maior velocidade na
embarcação por questões de segurança, como em tempestades, etc. Iran sinalizou ser possível inserir
exceções nesse limite e solicitou que Johnny registre por escrito na revisão do documento. Beatriz
perguntou se o relatório da oficina está disponível. Iran informou que ele está no processo, que não havia
previsão de envio do mesmo, mas que é possível sim o envio. Muniz (capitania) solicitou a realização de
visita técnica, navegação, vento, velocidade, análise local marinha e ICMBio. Finalizado este debate, Iran
começou a nivelar com os conselheiros as questões ligadas a Barretinha. Informou que há muitos anos a
liberação de visitação na Barretina vinha sendo solicitada. A equipe não concordava com a abertura da
piscina porque considerava que Maragogi já possuía muitas piscinas de visitação e que abrir mais uma
poderia ser considerado como prejudicial aos pescadores, que perderam ainda mais território para o uso
público. Entretanto, recentemente foi informado que estava sendo estudada a possibilidade de criação de
uma UC Municipal na Barretinha. Após análise deste cenário, e diálogo junto ao prefeito de Maragogi,
considerou-se que seria melhor que o próprio ICMBio regulamenta a visitação na Barretinha. A equipe,
então, estava apresentando essa questão ao conselho, já que o próprio conselho já havia votado contra a
abertura de Barretinha anteriormente. Eduardo pontuou que em todo momento a prefeitura foi
extremamente transparente com a equipe, mas que consideraram estranho a criação de uma UC a partir
de uma demanda de visitação, e não de conservação. Outra coisa ressaltada foi que em diálogo com a
prefeitura ficou acordado que a área seria restrita para embarcação de pequeno porte, que os alvarás
seriam dados somente para a comunidade de Maragogi, e que ele garantiria que Maragogi não teria mais
áreas para serem exploradas. A conselheira . Andrea Olinto..concedeu a palavra a João Lessa (ouvinte
de Maragogi) que colocou que a questão do ICMBio querer fazer a gestão participativa junto aos
municípios e,ao mesmo tempo, impedir que os municípios criem suas próprias áreas protegidas é contra a
lei. Além disso, ressaltou que a gestão local deve dar uma conotação local para a gestão, e não do

interesse nacional. Colocou que não pode existir esse tipo de conflito, que o ICMBio tem que estar lado a
lado com a prefeitura, mas que 0 municipio deve ter o direito de criar suas UC próprias.Luiz Claudio Melo
colocou que não tem essa compreensão de conflito colocada por João Lessa, mas pelo contrário, que o
ICMBio está se propondo a colocar no seu próprio zoneamento as demandas municipais. Iran colocou
que em nenhum momento foi colocado que o município não tem a prerrogativa de criação de UC
municipal. Andrei trouxe como elementos nessa tomada de decisão que a prefeitura estava levando a
sério a criação da UC, que houve contratação de especialistas para fazer diagnósticos na área, mas que o
desenho relativo ao Parque proposto não condiz com a realidade da biodiversidade encontrada no local.
Desta forma, ficou nítido que o motivador da proposta do parque era possibilitar a visitação. A reflexão foi,
então, de que se sempre que houver interesse na visitação for criado um parque, estamos indo contra os
próprios princípios de criação de UC. Além disso, se formos trabalhar de forma participativa, o melhor a se
fazer seria trazer para o fórum de gestão da APACC o debate acerca das regras ligadas a esta piscina
especificamente. Sendo assim, foi considerando esta demanda, que surgiu a proposta de abertura da
piscina. Clemente perguntou até onde vão os territórios do município, questionando se o território
municipal entra) na área marinha.Beatriz informou que todo território marinho é
federal.Clemente Questionou como o município se propõe a fazer a gestão de um território federal. Ao que
foi respondido que a SPU, no caso, deveria repassar o território para o município. Ana Paula
Moura Colocou que admira que o município de Maragogi está querendo se organizar para desenvolver o
turismo sustentável, mas que atualmente a realidade está permeada por questões complicadas e que não
vê de forma positiva o município fazendo a gestão da visitação. Mauro Maida colocou que a SPU é
complicada, mas colocou que concorda que não adianta ficar criando parques para atender a demandas
de visitação. Gabriel (secretário de Meio Ambiente de Maragogi) ressaltou que em diálogo com a gestão
da APACC a prefeitura de Maragogi está de acordo e abriu mão da criação do parque entendendo que sua
necessidade já estava atendida. Iran considerou uma pena a ausência do Dr Sérgio Lira (prefeito de
Maragogi), que poderia confirmar o acordo estabelecido, que considerou, inclusive, a dificuldade do
município em fiscalizar a área.

Pauta 11: apresentagao dos projetos. Todos os projetos ligados ao projeto Toyota tiveram seus
momentos de apresentação de resultados, sendo eles: Instituto Bioma Brasil apresentou o projeto “Os
maravilhosos Manguezais do Brasil’;CEPENE/ICMBio apresentou o “projeto de Conservação dos Peixes
Bois Marinho na APA Costa dos Corais’;IRCOS apresentou o projeto de monitoramento da área fechada
de Tamandaré;Instituto Biota de Conservação apresentou o projeto “Biota Mar’: Associação Peixe Boi
apresentou o projeto de Monitoramento Comunitário da Biodiversidade; Instituto Yandê apresentou o
projeto “Conduta Responsável na APA Costa dos Corais’; e ICMBio Costa dos Corais e Yandê
apresentaram o projeto “APAe”.

Finalizadas as apresentações, o presidente agradeceu a presença de todos e deu por encerrada a reunião
do conselho.

Encaminhamentos da reunião:

1. Luiz Claudio Melo solicitou colocar na próxima pauta a questão dos lancheiros de Ponta de
Mangue, para que não sejam realizadas ações à revelia do conselho.

2. Beatriz sugeriu anexar a carta aberta criada pelo IBB à Moção de Repúdio. Clemente sugere dar
um prazo para a resposta para a moção, e passar a cobrar uma agenda ao ministro do meio e
ambiente ou presidente do ICMBio sobre uma posição; Luiz Claudio Melo Sugere que a moção seja
divulgada na mídia. Comissão: Clemente, Luiz Claudio Melo, Ana Verçosa, Nelson Sena, Ana
Paula Moura Amitus, Lucas. Lilian sugere protocolar também no ministério, do s6 no ICMBIO.

3. Luiz Claudio Melo Pede que conselho seja atualizado do andamento das ações planejadas para a
pesca melhorar a comunicação gestão x conselho

4. Johnny sugeriu chamar a federação de pesca para participar das ações.

5. Beatriz: Solicitou envio do relatório da OPP para os Conselheiros.


